臺灣高等法院刑事判決　　　　　　　　93年度上訴字第3409號
上　訴　人
即　被　告　甲○○
選任辯護人　林賢宗　律師
上列上訴人因違反槍砲彈藥刀械管制條例等案件，不服臺灣新竹
地方法院93年度訴字第 8號，中華民國93年10月27日第一審判決
（起訴案號：臺灣新竹地方法院檢察署92年度偵字第5767號，移
送併辦案號：臺灣新竹地方法院檢察署93年度偵字第1002號、臺
灣苗栗地方法院檢察署93年度偵字第2699號），提起上訴，本院
判決如下：
    主  文
原判決關於連續未經許可製造具有殺傷力之改造模型槍部分，暨
定應執行部分均撤銷。
甲○○連續未經許可製造具有殺傷力之改造模型槍，累犯，處有
期徒刑拾年，併科罰金新臺幣壹佰萬元，罰金如易服勞役，以罰
金總額與陸個月之日數比例折算，扣案如附表壹、附表貳、附表
伍編號一至編號五、附表陸、附表柒、附表玖編號一暨編號二、
附表拾、附表拾壹、附表拾貳、附表拾伍、附表拾陸編號一暨編
號十五暨編號十六、及附表拾柒所載之物均沒收；又連續未經許
可製造子彈，累犯，處有期徒刑貳年，併科罰金新臺幣參拾萬元
，罰金如易服勞役，以罰金總額與陸個月之日數比例折算，扣案
如附表參、附表伍編號六至編號十、附表陸、附表捌、附表玖編
號三至編號九、附表拾、附表拾參、附表拾陸編號二至編號十四
暨編號十七暨編號十八、及附表拾柒所載之物均沒收。
其餘上訴駁回。
上開第二項撤銷改判部分所處之刑，與第三項駁回上訴部分原審
所處之刑，應執行有期徒刑拾貳年，併科罰金新臺幣壹佰貳拾萬
元，罰金如易服勞役，以罰金總額與陸個月之日數比例折算，扣
案如附表壹至附表拾柒所載之物，均沒收。
    事  實
一、(1)甲○○前於民國85年間因賭博案件，經臺灣新竹地方法院
    於85年10月18日以85年度易字第2355號判處有期徒刑 5月確
    定；又於85年因強盜案件，經臺灣新竹地方法院於86年3月3
    日以85年度訴字第1111號判處有期徒刑3年6月確定，上開二
    案件，嗣經臺灣新竹地方法院於86年7月8日以86年度聲字第
    572號裁定應執行有期徒刑3年9月確定，其自86年5月13日起
    至89年9月7日止入監執行。(2)甲○○復於85年間因違反麻醉
    藥品管理條例、妨害自由案件，經臺灣新竹地方法院於87年
    3月23日以86年度易字第207號分別判處罪刑並定其應執行有
    期徒刑 6月確定；再於85年因違反槍砲彈藥刀械管制條例案
    件，經台灣新竹地方法院於86年11月17日以86年度訴字第16
    5號判處有期徒刑5月確定，上開二案件，嗣經臺灣新竹地方
    法院於87年7月20日以87年度聲字第677號裁定應執行有期徒
    刑10月確定。甲○○則自89年9月8日接續前案(1)執行，迄於
    88年3月4日假釋交付保護管束，嗣因撤銷假釋，其自90年 3
    月23日起執行殘刑2年1月13日，迄至92年 3月16日縮刑期滿
    執行完畢。
二、甲○○明知具有殺傷力之改造模型槍、其他可發射子彈具有
    殺傷力之槍枝、具有殺傷力之子彈、及槍砲之主要組成零件
    均為槍砲彈藥刀械管制條例所管制之物品，未經許可不得製
    造、持有，竟為下列行為：
(一)、甲○○明知未經許可不得持有具有殺傷力之制式子彈，竟於
    92年 9月中旬，在綽號「上邦」真實姓名年籍不詳之男性友
    人位於台北市木柵區住處內，因該名綽號「上邦」之友人贈
    送附表肆、附表拾肆所載具有殺傷力之制式子彈 9顆、具有
    殺傷力之制式霰彈 1顆，其竟予以收受並攜回位於新竹市○
    ○路582巷15弄34號1樓租屋處，未經許可而持有該具有殺傷
    力之制式子彈9顆、制式霰彈1顆（子彈名稱、規格、數量各
    詳如附表肆、附表拾肆所載）。
(二)、甲○○另行起意，分別基於製造具有殺傷力之槍枝之概括犯
    意及製造具有殺傷力之子彈之概括犯意，於92年 9、10月間
    ，分別自台北市西門町某模型道具手槍店、新竹市○○路之
    幻象模型玩具店、桃園地區華山玩具公司購入附表壹至附表
    、附表伍、附表柒至附表玖、附表拾壹至附表拾、附表
    拾伍至附表拾陸所載之模型槍、玩具手槍、槍管、子彈（本
    無殺傷力）、彈匣等物，並自92年 9月間起至同年11月間止
    ，分別在其位於新竹市○○路582巷15弄34號1樓、以及新竹
    市○○路55巷14號3樓（原審判決未載「新竹市○○路55 巷
    14號 3樓」）租屋處，以其所有、供製造槍彈所用之附表陸
    、附表拾、附表拾柒所載之工具、及槍枝分解圖、槍枝雜誌
    、世界槍械百科書、基本實習車工書、英文版槍械雜誌等文
    件暨物品，連續未經許可而著手製造上開附表壹至附表、
    附表伍、附表柒至附表玖、附表拾壹至附表拾、附表拾伍
    至附表拾陸所載之模型槍、玩具手槍、槍管、子彈等，嗣將
    附表壹、附表拾壹所載之模型槍製造為具有殺傷力之改造模
    型槍；將附表貳、附表柒編號1、附表拾貳編號1、2 所載之
    玩具手槍製造為其他可發射子彈具有殺傷力之手槍；將附表
    、附表捌、附表拾所載之子彈製造為具有殺傷力之子彈
    ；且將附表柒編號2、附表拾貳編號3所載之槍管，製造為內
    政部公布之「各類槍砲、彈藥主要組成零件」列管之槍管；
    另就附表伍（除編號 8外）、附表玖編號1至3暨編號7至9、
    附表拾陸編號1暨編號8至11所載之玩具槍暨子彈、及附表拾
    伍所載之模型槍，雖均已著手製造，惟因未完成而不具有殺
    傷力，致未得逞。
(三)、甲○○為分散風險，遂將附表甲部分（即包含附表壹至附表
    陸所載之物）藏放在新竹市○○路582巷15弄34號1樓租屋處
    ，附表乙部分（即包含附表柒至附表拾所載之物）藏放在新
    竹市○○路55巷14號 3樓租屋處，附表丙部分（即包含附表
    拾壹至附表拾柒所載之物）藏放在不知情友人陳力偉位於桃
    園地區之車庫內。為警分別於92年11月16日下午 4時10分
    許，在甲○○位於新竹市○○路582巷15弄34號1樓租屋處查
    獲，並扣得附表甲所載之物（即附表壹至附表陸所載之物）
    ；93年2月3日晚間 7時40分許，在甲○○位於新竹市○○
    路55巷14號 3樓租屋處查獲，並扣得附表乙所載之物（即附
    表柒至附表拾所載之物）；93年7月14日下午6時20分許，
    在苗栗縣竹南鎮○○路1500號御和園汽車旅館外查獲，並在
    甲○○所駕駛車號6952–HC自小客車後行李廂內，查扣附表
    丙所載之物（即附表拾壹至附表拾柒所載之物）。
三、甲○○另行起意，明知張巧妹（張巧妹違反國家安全法部分
    ，業經原審於93年10月13日判處有期徒刑三月）係大陸地區
    人民，且為未經許可搭船進入臺灣地區之偷渡客，核屬違反
    國家安全法之犯人，竟自92年10月12日起，提供食宿予張巧
    妹並將之藏匿在新竹市○○路582巷15弄34號1樓租屋處，迄
    至92年11月16日下午4時10分許，為警查獲，始獲悉上情。
四、案經新竹市警察局移送臺灣新竹地方法院檢察署檢察官偵查
    起訴；暨由新竹市警察局第一分局、苗栗縣警察局頭份分局
    報請臺灣新竹地方法院檢察署檢察官、臺灣苗栗地方法院檢
    察署檢察官移送併案審理。
    理  由
壹、未經許可製造具有殺傷力之改造模型槍罪部分（包括未經許
    可製造其他可發射子彈具有殺傷力之槍枝、及未經許可製造
    具有殺傷力之子彈等罪）：（撤銷改判部分）
一、上訴人即被告甲○○否認有何上揭犯罪事實欄二之(二)所載之
    連續未經許可製造具有殺傷力改造模型槍、其他可發射子彈
    具有殺傷力槍枝、具有殺傷力之子彈等犯行，辯稱：伊僅有
    持有改造玩具槍，警詢自白係照警方之意思為之，伊並無製
    造行為云云（見本院卷第40、86、87頁）。被告之選任辯護
    人辯以：(一)、被告持有之扣案玩具槍係照買來時之原樣持有
    ，並非自行改造，扣案之所謂「工具」，並非用於改造扣案
    玩具槍之工具，而係一般家庭用之工具，該等工具無法改造
    扣案之玩具槍；(二)、被告雖無改造玩具槍之行為，然於警詢
    時一時慌亂又怕遭刑求，且急於交保，乃儘量讓案情單純，
    乃依警方所指予以承認，其後以為始終承認，使案件迅速審
    結，有助獲得減刑，因此始終未曾否認之，惟警員並未當場
    查獲被告製造槍枝，且亦未查獲有製造之半成品可以佐證；
    (三)、扣案附表陸編號3、4、11、13、17所載之「槍機半成品
    」、「金屬鐵管」、「彈簧」、「槍枝分解圖」等均為華山
    玩具公司之出品，係作為玩具故障時更換之用，附表拾柒編
    號1、3所載係為一般槍械外型圖片，核與原審判決認定之製
    造槍枝無涉；(四)、刑事警察局之鑑定報告，僅以目視為鑑定
    方法，並未實際試射，不能作為有無殺傷力之依據，且此一
    鑑定書面之鑑定人並未依法具結及經被告踐行詰問程序，不
    具證據能力；(五)、且上開以玩具槍製造而成之槍枝縱具殺傷
    力，但被告既未製造，亦僅能依持有論罪，且被告持有所侵
    害者為社會法益，其客體種類相同，犯意單一，雖持有數個
    ，仍為單純一罪，並無連續數行為之連續犯問題；(六)、被告
    既係在持有時被獲，並無證據證明係被告製造，則原審以被
    告自白製造之故，而從重論罪，顯有未當云云（見本院卷第
    92至94頁）。
二、經查：
(一)、被告甲○○於警詢時供稱：「（警方所查獲之槍、彈等物品
    【即附表甲所載之物】為何人所有）是我所有」、「改造完
    成之槍、彈是我從玩具槍模型店買道具槍，然後自己摸索改
    造的」、「我於92年 9月份左右開始改造槍、彈，都是利用
    租屋處所（新竹市○○路 582巷15弄34號）進行改造槍、彈
    」、「因我自己對改造槍彈有興趣，才會自己在家鑽研改造
    技術」、「我當時自動繳交三把改造手槍成品給警方，警方
    在我住處房間內各處併查扣改造子彈23顆及改造工具、槍枝
    零組件乙批」、「（警方所查扣之證物【即附表乙所載之物
    】為何人所有的）是我所有的沒錯」、「槍枝零組件是我買
    來改組裝槍枝用的」、「（你如何製作槍管）這是我於92年
    12月中旬被新竹市刑警隊查獲改造兵工廠，未被起獲所剩餘
    的，槍管是我用鋼鐵材質再用鑽臺加工製成」、「（警方查
    獲槍枝與子彈及改造槍枝工具一批【即附表丙所載之物】，
    是在何處查獲的）是在我所駕駛的6952–HC號自小客車後行
    旅箱內查獲的」、「（4枝短槍及1枝長槍你是如何取得的）
    我都是在新竹市模型玩具槍店購買的」、「購買時 4枝短槍
    及 1枝長槍槍管都堵塞的，無法擊發子彈的」、「是購買後
    我自己將槍枝改造使槍管暢通，使它可以擊發子彈」、「（
    警方所查獲的子彈是否都是你自己改造的）是的」、「我是
    於92年10月份，在新竹市○○路租屋處所改造的」、「（你
    稱子彈是你自己改造的，你是如何改造的）我到模型店買裝
    飾彈殼，及購買鑰匙圈裝飾彈頭，與工業火藥再利用警方查
    扣的改造工具加以改造的，完成讓它可以擊發出去」、「（
    你如何取得改造槍枝及子彈的技術）是我自己看書取得技術
    」、「（你改造槍枝及子彈的工具是如何取得的）我是於一
    般的大型五金店所購買的」、「（是於何時地購買的）於92
    年10月左右，在新竹市○○路路段購買的」等語（見偵字第
    5767號卷第6、7頁，偵字第1002號偵卷第 6至11頁，偵字第
    2699號卷第13至19頁），於檢訊時供稱：「（組裝的資料何
    來）買來時就有附的圖案」「（何時開始改槍彈）92年9 月
    份開始在西大路租屋處進行改造，改造的工具是用電鑽、銼
    刀、鉗子等工具」、「（手槍槍管為何已經穿過）是我以前
    在新竹市○○路84巷36號的租屋處改造的」、「八釐米的手
    槍何處取得）台北市西門町上方玩具槍店買的，另外一支九
    釐米沒有改的那一支也是在上方買的」、「（其餘手槍在何
    處取得）新竹市○○路幻象玩具槍店，我在那裡買七點六五
    的手槍，貝瑞塔三支及改造步槍、子彈都是在新竹買的，時
    間是92年10月初買的」、「（何時改造手槍）買回來在10月
    中開始改造」、「（如何改造）我買的時候槍管均為金屬構
    造，沒有塑膠部分，將槍管用小型電鑽鑽通，子彈，我是用
    裝飾彈去改，彈頭是鑰匙圈上的金屬部分取下來的」、「（
    該手槍【即附表拾壹編號 1所載改造之金屬模型槍】何來）
    在台北上方玩具模型店買的，我買那一把編號 P88，買的時
    候槍管就是金屬的，我只是以電動的車床將槍管貫穿而已，
    該槍是我以新台幣 6萬元買得」、「（八釐米的子彈如何製
    造的）我自己去買實心的銅條，以車床來車，再以裝飾彈的
    彈身來改造。底火是在玩具店買的」、「（在哪裡改造）我
    在新竹市○○路租屋處及新竹市○○路34巷14號 3樓。我先
    住西大路住到被警察逮捕後，我就搬到海濱路」等語（見偵
    字第5767號卷第55頁，偵字第2699號卷第46至48頁、第69至
    70頁），於原審審理時供稱：「（到何處買）到台北西門町
    買，也有在新竹幻象，也有在桃園華山玩具公司買的」、「
    （改造時間、地點）都在西大路、海濱路，時間在92年 9月
    到11月」、「（為何有改造槍枝知識）因為我自己對槍彈有
    興趣，有看書」等語（見原審卷第254至260頁）。已明確供
    述附表壹至附表參、附表伍至附表拾參、以及附表拾伍至附
    表拾柒所載之物為其所有，其於92年9、10 月間，分別自台
    北市西門町某模型道具手槍店、新竹市○○路之幻象模型玩
    具店、桃園地區華山玩具公司購入扣案如附表壹至附表參、
    附表伍、附表柒至附表玖、附表拾壹至附表拾參、附表拾伍
    至附表拾陸所載之模型槍、玩具手槍、玩具衝鋒槍、玩具步
    槍、槍管、子彈（本無殺傷力）、彈匣等物，並自92年 9月
    間至同年11月間止，分別於新竹市○○路582巷15弄34號1樓
    、新竹市○○路55巷14號 3樓租屋處，以其所有供製造槍彈
    所用之附表陸、拾、拾柒所載之工具、文件等物品，製造上
    開附表壹至附表參、附表伍、附表柒至附表玖、附表拾壹至
    拾參、附表拾伍至附表拾陸所載之改造模型槍、其他可發射
    子彈之槍枝（含改造手槍、衝鋒槍【已著手製造未完成】、
    步槍【已著手製造未完成】）、槍管、子彈等情。此外，並
    有甲○○已製造完成具有殺傷力之改造模型槍（詳如附表壹
    、附表拾壹所載）、已製造完成可發射子彈而具有殺傷力之
    改造手槍（詳如附表貳所載）、已製造完成具有殺傷力之子
    彈（詳如附表參、附表捌、附表拾參所載）、已著手製造而
    尚未完成不具殺傷力、以及尚未著手供製造用之槍彈（詳如
    附表伍、附表玖、附表拾陸所載）、已著手製造完成可發射
    子彈而具有殺傷力之槍枝暨槍砲主要組成零件之槍管（詳如
    附表柒、附表拾貳所載），以及被告甲○○製造槍、彈所使
    用如附表陸、附表拾暨拾柒所載之工具與文件扣案為佐。已
    足資擔保被告於警詢、檢察官訊問中及原審審理時所為之自
    白係出於任意性，且與事實相符，依據刑事訴訟法第156 條
    之規定，被告上開警詢、檢訊供述暨各該補強證據，均得作
    為認定本案犯罪事實之證據。
(二)、證人即於92年11月16日下午，前往被告甲○○位在新竹市○
    ○路582巷15弄34號1樓租屋處搜索之警員曾能星、蘇皇吉、
    毛濟時、傅青輝於原審審理時均證稱：「當時到查獲地點大
    樓詢問警衛，剛好看到被告甲○○在搬家，我們出示證件在
    門外盤問，再與被告一起進入屋內」、「（扣案物品在何處
    找到）在屋內靠近大門口大型黑色垃圾袋裡面找到，垃圾袋
    裡面找到黑色包包及007手提箱，黑色包包裡面有成品2把槍
    ，黑色包包及手提箱總共有半成品槍枝7把、其中2把半成品
    槍枝經過被告現場組裝後變成成品 2把，大型的黑色垃圾袋
    裡面總共扣得成品4把、半成品槍枝5把」、「（其他扣案物
    何處查獲）沒有床的空房間找到一個工具箱及在書桌上找到
    改造工具及槍枝分解圖書籍，工具箱裡面除了改造工具，包
    括扣案子彈」等語（見原審卷第235、236頁）。已明確證述
    警方於92年11月16日下午，在被告甲○○位於新竹市○○路
    582巷15弄34號1樓租屋處查獲製造槍枝及子彈之過程。
(三)、扣案如附表壹至附表參、以及附表伍所載之物，分別送請刑
    事警察局、法務部調查局鑑驗，經刑事警察局、法務部調查
    局分別以性能檢驗法、試射法、殺傷力鑑識等鑑驗方法予以
    鑑驗，其中附表壹編號1所載槍枝1支物係由德國 WALTHER
    廠製P99型口徑9mm模型槍，車通槍管後加裝金屬襯管而成之
    改造模型槍，機械性能良好，可擊發適用之子彈，認具殺傷
    力；附表貳編號1、2所載槍枝各1支均係由仿GLOCK廠27型
    半自動手槍製造之玩具手槍換裝土造金屬槍而成之改造手槍
    ，機械性能良好，可擊發適用子彈，認具殺傷力；附表貳
    編號3所載槍枝1支係由SIGSAUER廠半自動手槍製造之金屬玩
    具手槍，更換土造金屬槍管製造而成之改造手槍，機械性能
    正常，可擊發適用子彈，認具殺傷力；附表編號 1所載
    子彈18顆均係具直徑約9.0mm金屬彈頭之土造子彈，經採樣6
    顆試射，均可擊發，認均具殺傷力；附表參編號 2所載子
    彈1 5顆，其中2顆係具直徑約8.5mm（採樣1顆測量）之金屬
    彈頭之土造子彈，可擊發，認均具殺傷力，其餘13顆均係以
    含底火之土造彈殼，加裝直徑8.55mm、重3.81公克銅質彈頭
    ，內部填裝制式槍彈使用之發射火藥製造完成之土造子彈，
    依其組合構造，認能擊發，配合適當槍枝發射，具殺傷力；
    附表伍所載之物均係為不具殺傷力之槍、彈等情。分別有
    刑事警察局92年12月10日刑鑑字第0920223487號槍彈鑑定書
    、法務部調查局93年5月18日調科參字第09300192310號鑑定
    通知書暨照片6幀附卷（見偵字第5767號卷第81至101頁，原
    審卷第107至111頁）可稽（槍枝管制編號及槍彈名稱、規格
    、數量均詳如附表壹至附表參、以及附表伍所載）。
(四)、扣案如附表柒至附表玖所載之物，分別送請刑事警察局、法
    務部調查局鑑驗，經刑事警察局、法務部調查局分別以性能
    檢驗法、試射法、殺傷力鑑識等鑑識方法予以鑑識，其中
    附表柒編號1所載槍枝1支認係由仿 BERETTA廠84型半自動手
    槍製造之玩具手槍去除槍管內阻鐵製造而成之改造手槍，機
    械性能良好，可擊發適用之子彈，認具殺傷力；附表柒編
    號2所載槍管2支均係長約 113.3mm之土造金屬槍管，係仿奧
    地利GLOCK 17槍械使用的槍管，由鋼鐵材質製成，光膛，口
    徑約 9.3mm，送鑑槍管雖與制式槍枝的槍管於口徑及來復線
    等有些許差異，但已具備該型式槍枝槍管的基本構造與主要
    需求，認屬內政公佈之「各類槍砲、彈藥主要組成零件」；
    附表捌編號1所載子彈6顆均係以含底火之土造彈殼加裝直
    徑約 9.0mm銅質彈頭，內部填裝制式槍彈使用之發射火藥製
    造成的土造子彈，經採樣其中1顆試射後，可擊發，其餘5顆
    ，依其組合構造，認能擊發，配合適當槍枝發射，具有殺傷
    力；附表捌編號2所載子彈2顆均係以含底火之土造彈殼，
    加裝直徑8.85mm銅質彈頭，內部填裝制式槍彈使用之發射火
    藥製造成的土造子彈，依其組合構造，認能擊能，配合適當
    槍枝發射，具有殺傷力；附表捌編號3所載子彈6顆均係以
    含底火之土造彈殼，加裝直徑8.85mm銅質彈頭，內部填裝制
    式槍彈使用之發射火藥製造成的土造子彈，經採樣其中 2顆
    試射後，均可擊發，認均具殺傷力，其餘 4顆，依其組合構
    造，認能擊發，配合適當槍枝發射，具殺傷力；附表捌編
    號4所載子彈5顆係以含底火之土造彈殼，加裝直徑7.85mm銅
    質彈頭，內部填裝制式槍彈使用之發射火藥製造成的土造子
    彈，依其組合構造，認能擊發，配合適當槍枝發射，具有殺
    傷力；附表玖所載之物均為不具殺傷力之槍、彈及彈匣等
    情。有刑事警察局93年3月6日刑鑑字第0930028180號槍彈鑑
    定書、法務部調查局93年5月18日調科參字第09300192310號
    鑑定通知書暨照片6幀附卷（見原審卷第58至66頁、第107至
    111 頁）可稽（槍枝管制編號及槍彈名稱、規格、數量均詳
    如附表柒至附表玖所載）。
(五)、扣案如附表拾壹至附表拾參、以及附表拾伍至附表拾陸所載
    之物，分別送請刑事警察局鑑驗，經刑事警察局以性能檢驗
    法、試射法鑑驗方法予以鑑驗，其中附表拾壹編號 1所載
    槍枝1支係由德國WALTHER廠P88 COMPACT型口徑8mm金屬模型
    槍車通槍管並加裝金屬襯管製造而成之金屬改造模型槍，機
    械性能良好，可供擊發子彈使用，認具殺傷力；附表拾貳
    編號1所載槍枝1支係由仿 BERETTA廠92FS型半自動手槍製造
    之玩具手槍換裝土造金屬槍管製造而成之改造手槍，機械性
    能良好，可供擊發適用子彈使用，認具殺傷力；附表拾貳
    編號2所載槍枝1支係由仿FN廠半自動手槍製造之玩具手槍換
    裝土造金屬槍管製造而成之改造手槍，機械性能良好，可供
    擊發適用子彈使用，認具殺傷力；附表拾貳編號 3所載槍
    管 4支認均係土造金屬槍管，為槍砲主要組成零件；附表
    拾編號1所載子彈11顆均係由口徑8mm制式空包彈加裝直徑
    6.76mm金屬彈頭製造而成之土造子彈，採樣 4顆試射，均可
    擊發，認均具殺傷力；附表拾參編號 2所載子彈50顆均係
    土造子彈，具直徑8.84mm金屬彈頭，採樣16顆試射，均可擊
    發，認均具殺傷力；附表拾參編號3所載子彈3顆均係土造
    子彈，具直徑8.93mm金屬彈頭，採樣 1顆試射，可擊發，認
    具殺傷力；附表拾參編號4所載子彈7顆均係土造子彈，具
    直徑8.84mm金屬彈頭，採樣 2顆試射，均可擊發，認均具殺
    傷力；附表拾參編號 5所載子彈18顆均係土造子彈，具直
    徑7.8 4mm金屬彈頭，採樣6顆試射，均可擊發，認均具殺傷
    力；附表拾參編號6所載子彈1顆係由玩具彈殼加4.98mm金
    屬彈頭製造成的土造子彈，試射結果可擊發，認具殺傷力；
    附表拾伍編號1所載槍枝 1枝係德國ROHM廠口徑9mm金屬模
    型槍，經檢視，其槍管內具阻鐵，無法發射彈丸，認不具殺
    傷力；至於附表拾陸所載之物為不具殺傷力之模型槍、制式
    子彈、以及玩具金屬彈殼、土造金屬彈殼成品暨半成品、具
    子彈外型之實心金屬物、制式彈殼、土造金屬彈殼、不具殺
    傷力以具子彈外型之實心金屬物車通彈殼改造而成之改造子
    彈、不具殺傷力之改造子彈等槍彈零件等情，有刑事警察局
    93年7月15日刑鑑字第 0930146254號、93年9月8日刑鑑字第
    0930149667號號槍彈鑑定書附卷（見偵字第2699號卷第53至
    65頁、原審卷第205至209頁）可稽（槍枝管制編號及槍彈名
    稱、規格、數量均詳如附表拾壹至附表拾參、以及附表拾伍
    至附表拾陸所載）。參以，刑事警察局、法務部調查局均為
    屬客觀、具有槍砲、彈藥專業之公立機構，且已於各該鑑定
    報告內詳細記載鑑定之過程、鑑定方法及其內容，從而，上
    開刑事警察局、法務部調查局所出具之鑑定報告，本院認堪
    予採憑。
(六)、被告之選任辯護人雖辯以：刑事警察局之鑑定報告，僅以目
    視為鑑定方法，並未實際試射，不能作為有無殺傷力之依據
    ，且此一鑑定書面之鑑定人並未依法具結及經被告踐行詰問
    程序，不具證據能力云云，已如前述。查，本件扣案之槍彈
    送刑事警察局鑑驗，刑事警察局係以性能檢驗法、試射法二
    檢驗方法加以鑑驗，並已於鑑定報告內詳細記載鑑驗之過程
    及其內容，有上開刑事警察局92年12月10日刑鑑字第092022
    3487號槍彈鑑定書、93年3月6日刑鑑字第0930028180號槍彈
    鑑定書、有刑事警察局93年7月15日刑鑑字第 0930146254號
    、93年9月8日刑鑑字第0930149667號槍彈鑑定書在卷（見偵
    字第5767號卷第81至 101頁，偵字第2699號卷第53至65頁，
    原審卷第58至66頁、第205至209頁）可佐。可認刑事警察局
    並非單施以目視方法鑑驗本件扣案送鑑之槍彈，選任辯護人
    上開置辯，容有誤會。又按刑事訴訟法第 202條雖規定：「
    鑑定人應於鑑定前具結，其結文內應記載必為公正誠實之鑑
    定等語」，惟法院或檢察官依刑事訴訟法第208條第1項規定
    囑記機關鑑定時，仍僅準用同法第203條至第206條之 1之規
    定，至於第 202條同在排除之列，亦即囑託機關鑑定，僅在
    命實施鑑定之人報告或說明時，始準用第 202條具結之規定
    ，在鑑定前，並無命具結之明文。本件囑託刑事警察局鑑定
    扣案之槍彈，屬於囑託機關鑑定，其鑑定書內容已詳細記載
    鑑定之過程、鑑定方法等，已如前述，且業經本院向被告提
    示為合法調查程序（見本院卷第 163頁），是縱未命實施鑑
    定之人報告或說明，亦不發生準用刑事訴訟法第 202條規定
    ，應於鑑定前具結之問題。是選任辯護人辯以上開鑑定報告
    未經鑑定人具結，無證據能力云云，尚不足採。
(七)、被告甲○○辯謂：僅有持有改造模型槍，並無製造行為云云
    ；被告之選任辯護人則辯以：附表伍編號 1、5、8、附表玖
    編號1、2、附表拾伍、附表拾陸編號 1所載之槍、彈均不具
    殺傷力，附表玖編號4、6、以及附表拾陸編號 3所載之玩具
    金屬彈殼或彈匣，乃玩具槍彈之原樣，亦無殺傷力，被告持
    有該等物品係照買來時之原樣持有，且警員並未當場查獲被
    告製造槍枝，無證據證明被告已著手製造云云，已如前述。
    查，附表伍編號1、5、附表玖編號1、2、附表拾伍、附表拾
    陸編號 1所載之槍枝，經送鑑結果雖不具殺傷力（詳如前述
    ），該等槍枝不具殺傷力之原因，或為槍管內具阻鐵，或為
    欠缺槍管，可認被告顯已著手製造行為，而尚未完成；至於
    附表伍編號8、附表玖編號4、6、以及附表拾陸編號3所載之
    玩具金屬彈殼或彈匣，雖被告尚未著手加以製造，惟上開玩
    具金屬彈殼或彈匣顯係供被告製造子彈所用之物，從而，尚
    不得以上開槍彈不具殺傷力，遽認被告並無任何製造槍彈之
    行為。況且，被告甲○○業於警詢、檢訊、以迄原審審理時
    就如何製造槍、彈之細節，均得合理回答：其係研究有關書
    籍，以查扣之工具製造、車通槍管，使之可以擊發子彈等語
    ，已如前述。此外，並有被告甲○○已製造完成之槍彈成品
    、以及已著手製造尚未完成之槍彈半成品（詳如附表壹至附
    很參、附表伍、附表柒至附表玖、附表拾壹至附表拾參、以
    及附表拾伍至附表拾陸所載）、以及被告甲○○製造槍、彈
    所使用如附表陸、附表拾、以及附表拾柒所載之工具與文件
    扣案為佐。可認被告甲○○確有製造槍彈之行為甚明，其辯
    謂僅持有並無製造一節，顯係事後卸責之詞，洵不足採。
(八)、被告之選任辯護人雖辯以：被告所犯係單純一罪，並無連續
    數行為之連續犯問題云云（已如前述），惟被告已明確供述
    其係自92年 9月間起至同年11月間止，分別在其位於新竹市
    ○○路582巷15弄34號 1樓、以及新竹市○○路55巷14號3樓
    （原審判決誤載為「均在其位於新竹市○○路 582巷15弄34
    號 1樓」）租屋處製造槍彈等情，已如前述。顯見被告並非
    同時製造扣案具有殺傷力之改造模型槍、其他可發射子彈具
    有殺傷力之槍枝（即改造手槍）、及具有殺傷力之子彈。參
    以，警方係分別於(1)92年11月16日下午 4時10分許，在被告
    位於新竹市○○路582巷15弄34號1樓租屋處查獲，並扣得附
    表壹至附表參、附表伍至附表陸所載之物；(2)93年2月3日晚
    間7時40分許，在被告位於新竹市○○路55巷14號3樓租屋處
    查獲，並扣得附表即附表柒至附表拾所載之物；(3)93年 7月
    14日下午 6時20分許，在苗栗縣竹南鎮○○路1500號御和園
    汽車旅館外查獲，並在被告所駕駛車號6952–HC自小客車後
    行李廂內，查扣附表拾壹至附表拾參、附表拾伍至附表拾柒
    所載之物。益徵被告係基於概括之犯意，於92年 9月間年11
    月止，連續製造槍枝等情，堪予認定。
(九)、被告之辯任辯護人雖辯以：扣案之工具（即附表陸、附表拾
    、附表拾柒所載之工具與文件）並非用於製造扣案玩具槍之
    工具，而係一般家庭用之工具云云，並就扣案工具是否可用
    以製造槍枝聲請鑑定（見本院卷第88頁）。查，本件經警查
    獲如附表陸、附表拾、附表拾柒所載之物，其項目除電鑽、
    老虎夾、鉗子、銼刀、螺絲起子、活動扳手、六角扳手等一
    般五金工具外，尚包含槍機、金屬鐵管、彈簧、槍枝分解圖
    、底火、手槍握把護木、退殼頂、90手槍彈匣、複進簧、拉
    彈鉤、上膛指示、世界槍械百科書、基本實習車工書、英文
    版槍械雜誌等物，衡諸常情，一般人豈會擁有數量、種類眾
    多且與製造槍彈有關之物品？況查，被告甲○○業於警詢、
    檢訊時明確供述其係以如附表陸、附表拾、附表拾柒所載之
    工具、文件等物品，製造上開附表壹至附表參、附表伍、附
    表柒至附表玖、附表拾壹至附表拾參、附表拾伍至附表拾陸
    所載之改造模型槍、其他可發射子彈之槍枝（含改造手槍、
    衝鋒槍【已著手製造未完成】、步槍【已著手製造未完成】
    ）、子彈、槍管等情，已如前述。益徵扣案附表陸、附表拾
    、附表拾柒所載之工具與文件確係被告製造槍彈時所使用之
    工具無訛，被告之選任辯護人上開置辯，尚不足採。從而，
    其聲請就扣案工具予以鑑定一節，本院認已無調查之必要，
    併予駁回。
(十)、綜上所述，被告甲○○未經許可製造具有殺傷力之改造模型
    槍、未經許可製造其他可發射子彈具有殺傷力之槍枝（含改
    造手槍、改造衝鋒槍、改造步槍）、未經許可製子彈等犯行
    ，至臻明確，堪予認定，應予論罪科刑。
三、論罪科刑
(一)、查本件被告行為後，槍砲彈藥刀械管制條例於94年 1月26日
    修正公布部分條文，並於同年月28日生效。修正後之新法將
    「改造模型槍」均歸類於「其他可發射金屬或子彈具有殺傷
    力之各式槍砲」，逕將「改造模型槍」用語刪除，同時刪除
    修正前該同條例第10條（改造模型槍之刑罰）、第11條（其
    他可發射金屬或子彈具有殺傷力之各式槍砲之刑罰），並於
    修正後將原第10條、第11條之刑罰規定併於第 8條加以規定
    ，關於未經許可製造第4條第1項第 1款所定其他可發射金屬
    或子彈具有殺傷力之各式槍砲之行為，處無期徒刑或 5年以
    上有期徒刑，併科新臺幣 1千萬元以下罰金，此項罰責與修
    正前比較，雖與修正前第10條之罰責相同，惟與修正前犯第
    11 條之製造罪者相較，修正後之刑罰較重，依刑法第2條第
    1 項但書規定，以修正前之舊法較有利於被告，自應適用修
    正前之槍砲彈藥刀械管制條例論科。至於槍砲彈藥刀械管制
    條例第12條第1項所定未經許可製造子彈之行為，處1年以上
    7年以下有期徒刑，併科新台幣5百萬元以下罰金，此項罰責
    規定並未修正，自應適用裁判時之新法，合先敘明。
(二)、按所謂「改造模型槍」係指原設計非供殺敵、獵物，而使用
    特殊子彈，可供田徑比賽起始信號、嚇退野獸或射擊訓練等
    用途之金屬材質槍枝，非一般廠商為供觀賞或作樣品所製造
    之各類槍枝模型，亦非市售之玩具槍；而以玩具槍製造並具
    殺傷力者，則屬其他可發射金屬或子彈具有殺傷力之槍枝，
    此有內政部警政署刑事警察局85年12月27日刑鑑字第 78019
    號函意旨可稽。經查，本案附表壹編號1、附表拾壹編號1所
    載槍枝分別係德國WATLTHER廠P99型口徑9mm以及P88COMPACT
    型口徑 8mm模型槍，車通槍管加金屬襯管而成之改造模型槍
    ；而如附表貳、附表柒編號1、附表拾貳編號1、編號 2所載
    手槍均係以玩具手槍換裝土造金屬槍管製造而成，已如前述
    。故如附表壹編號1、附表拾壹編號1所載之槍枝自屬修正前
    槍砲彈藥刀械管制條例第10條所稱之改造模型槍，如附表貳
    、附表柒編號1、附表拾貳編號 1、2所載手槍係修正前同法
    第11條所稱之其他可發射子彈具有殺傷力之槍枝。核被告所
    為：(1)附表附表壹編號1、附表拾壹編號1部分係犯修正前槍
    砲彈藥刀械管制條例第10條第 1項之未經許可製造具有殺傷
    力之改造模型槍罪；(2)附表拾伍部分係犯同條例第10條第 5
    項、第 1項之未經許可製造具有殺傷力之改造模型槍未遂罪
    ；(3)附表貳、附表柒編號1、附表拾貳編號1、編號 2部分係
    犯同條例第11條第 1項之未經許可製造其他可發射子彈具有
    殺傷力之手槍罪；(4)附表伍編號1至編號5、附表玖編號 1、
    編號2、附表拾陸編號1部分係犯同條例第11條第5項、第1項
    之未經許可製造其他可發射子彈具有殺傷力之槍枝未遂罪（
    含改造手槍、改造衝鋒槍、改造步槍）；(5)附表參、附表捌
    、附表拾參部分係犯修正後槍砲彈藥刀械管制條例第12條第
    1項之未經許可製造子彈罪；(6)附表伍編號6至編號10（除編
    號8以外）、附表玖編號3、編號7至編號9、附表拾陸編號 8
    至編號11部分係犯修正後槍砲彈藥刀械管制條例第12條第 5
    項、第1項之未經許可製造子彈未遂罪。
(三)、被告未經許可而製造附表柒編號2、附表拾貳編號3所載槍砲
    、彈藥主要組成零件之槍管行為，為其未經許可製造槍枝行
    為之階段行為，應不另論罪。另被告未經許可製造具有殺傷
    力之改造模型槍、製造其他可發射子彈具有殺傷力之手槍、
    製造具有殺傷力之子彈既遂後，未經許可而繼續持有上開改
    造模型槍、手槍、子彈之低度行為，應各為未經許可製造具
    有殺傷力之改造模型槍、製造其他可發射子彈具有殺傷力之
    手槍、製造具有殺傷力之子彈之高度行為所吸收，均不另論
    此部分之未經許可持有具有殺傷力之改造模型槍罪、持有其
    他可發射子彈具有殺傷力之手槍罪、持有具有殺傷力之子彈
    罪。
(四)、被告自92年 9月間起至同年11月間止，分別在其位於新竹市
    ○○路582巷15弄34號1樓、以及新竹市○○路55巷14號 3樓
    （原審判決未載「新竹市○○路55巷14號 3樓」）租屋處，
    以其所有、供製造槍彈所用之附表陸、附表拾、附表拾柒所
    載之工具、文件等物品，先後多次未許可著手製造改造模型
    槍、其他可發射子彈具有殺傷力之手槍暨槍枝既遂、未遂行
    為，雖其製造之槍枝有改造模型槍（詳如附表壹編號 1、附
    表拾伍、附表拾壹編號 1所載）、改造手槍（附表貳、附表
    伍編號2至5、附表柒編號1、附表玖編號1、編號 2、附表拾
    貳編號1、編號2所載）、改造衝鋒槍（詳如附表伍編號 1所
    載）、改造步槍（詳如附表拾陸編號 1所載）之分，惟其手
    法雷同，基本構成要件相同，犯罪之時間緊接，顯係基於概
    括之犯意反覆為之，為連續犯，應依刑法第56條之規定論以
    情節較重之製造具有殺傷力之改造模型槍罪，又其先後多次
    未經許可著手製造子彈之既遂、未遂行為，時間緊接，手法
    雷同，所犯之罪名及基本犯罪構成要件相同，亦係基於概括
    犯意反覆為之，為連續犯，亦應依刑法第56條之規定，論以
    情節較重之連續未經許可製造具有殺傷力之子彈罪，除連續
    製造改造模型槍最重本刑無期徒刑不得加重外，所犯連續製
    造具有殺傷力之子彈罪應加重其刑。被告所犯連續製造具有
    殺傷力之改造模型槍罪、連續製造具有殺傷力之子彈罪，其
    犯意各別，行為互殊，且犯罪構成要件不同，應予分論併罰
    。
(五)、公訴意旨雖僅就被告所犯附表甲製造改造模型槍、槍枝（含
    改造手槍、衝鋒槍）、子彈部分之犯行提起公訴，而被告所
    為附表乙、附表丙製造改造模型槍、槍枝（含改造手槍、步
    槍）、子彈部分之犯行雖未據公訴人提起公訴，惟被告此部
    份行為，與經提起公訴之部分，有連續犯之裁判上一罪之關
    係，已如前述，本院自應併予審酌，附此說明。
(六)、(1)被告前於85年間因賭博案件，經臺灣新竹地方法院於85年
    10月18日以85年度易字第2355號號判處有期徒刑 5月確定；
    又於85年因強盜案件，經臺灣新竹地方法院於86年3月3日以
    85年度訴字第1111號判處有期徒刑3年6月確定，上開二案件
    ，嗣經臺灣新竹地方法院於86年7月8日以86年度聲字第 572
    號裁定應執行有期徒刑3年9月確定，其自86年 5月13日起至
    89年9月7日止入監執行。(2)被告復於85年間因違反麻醉藥品
    管理條例、妨害自由案件，經臺灣新竹地方法院於87年3 月
    23日以86年度易字第 207號分別判以罪刑並定其應執行有期
    徒刑 6月確定；再於85年因違反槍砲彈藥刀械管制條例案件
    ，經臺灣新竹地方法院於86年11月17日以86年度訴字第 165
    號判處有期徒刑 5月確定，上開二案件，嗣經臺灣新竹地方
    法院於87年7月20日以87年度聲字第677號裁定應執行有期徒
    刑10月確定，其自89年9月8日接續前案(1)執行，迄於88年 3
    月4日假釋交付保護管束，嗣因撤銷假釋確定，其自90年3月
    23日起執行殘刑2年1月13日，迄至92年 3月16日縮刑期滿執
    行完畢等情，有本院被告全國前案紀錄表附卷（見本院卷第
    114至121頁）可佐，被告前受有期徒刑之執行完畢後，其於
    五年以內再犯本件有期徒刑以上之罪，為累犯，應依刑法第
    47條之規定，加重其刑，惟被告所犯未經許可製造具有殺傷
    力之改造模型槍罪部分，最重本刑為無期徒刑，依刑法第65
    條第1項之規定就無期徒刑部分不得加重，併予敘明。
四、原審以被告所犯事證明確，予以論罪科刑，固非無見。惟查
    (一)被告行為後，槍砲彈藥刀械管制條例業經變更，已如前述
    ，原審未及審酌，並為新舊法律之比較說明，尚有未洽；(二)
    被告所犯連續製造具有殺傷力之改造模型槍罪、連續製造具
    有殺傷力之子彈罪二罪，其犯意各別，行為互殊，且犯罪構
    成要件不同，應予分論併罰，原審未察，逕論以想像競合，
    其適用法條即有不當。被告提起上訴，否認犯行，固無理由
    ，惟原判決既有上開可議之處，應由本院將原判決關於連續
    未經許可製造具有殺傷力之改造模型槍部分予以撤銷改判。
    又本件係因原審判決適用法條不當而撤銷，本院自得依刑事
    訴訟法第 370條但書之規定，諭知較重於原審判決之刑。爰
    審酌黑槍子彈之氾濫對社會所生危害至深且鉅，本案查獲附
    表壹、附表拾壹所載之具有殺傷力之改造模型槍共 2支；附
    表貳、附表柒編號1、附表拾貳編號1、編號 2所載之其他可
    發射子彈具有殺傷力之手槍共 6支；附表、附表捌、附表
    拾所載之具有殺傷力之子彈共142顆；附表柒編號2、附表
    拾貳編號 3所載之「各類槍砲、彈藥主要組成零件」列管之
    槍管共 6支，扣案之槍枝、子彈數量之龐大；以及被告已著
    手製造而未完成之如附表伍、附表玖、附表拾陸所載之不具
    殺傷力槍、彈、及附表拾伍所載之不具殺傷力之模型槍等，
    足見被告非法製造槍彈，並非如其所辯係單純之興趣可比，
    其大量非法製造槍彈之規模，宛若小型兵工廠，幸因警方及
    時破獲，遏阻上開已製造完成具有殺傷力之槍彈流通出去而
    造成社會治安之重大危害，併審及被告之犯罪動機、目的、
    手段及犯後態度等一切情狀，量處如主文第 2項所示之刑，
    並就撤銷改判所處之刑，與後述駁回上訴部分所處之刑（詳
    如後述），定其應執行之刑，以資懲儆，並均就罰金易服勞
    役定其折算之標準。扣案如附表壹、附表貳、附表伍編號 1
    至編號5、附表陸、附表柒、附表玖編號1暨編號 2、附表拾
    、附表拾壹、附表拾貳、附表拾伍、附表拾陸編號
     1暨編號15暨編號16、及附表拾柒所載之物，均為被告所有
    之物，或為違禁物、或為供被告製造槍枝所用之物，各應依
    刑法第38條第1、2款之規定（詳如附表壹、附表貳、附表伍
    編號1至編號5、附表陸、附表柒、附表玖編號1暨編號2、附
    表拾、附表拾壹、附表拾貳、附表拾伍、附表拾陸編號 1暨
    編號15暨編號16、及附表拾柒備註欄所載），併予宣告沒收
    ；扣案如附表參、附表伍編號6 至編號10、附表陸、附表捌
    、附表玖編號3至編號9、附表拾、附表拾參、附表拾陸編號
    2 至編號14暨編號17暨編號18、及附表拾柒所載之物，亦均
    為被告所有之物，或為違禁物、或為供被告製造子彈所用之
    物，除扣案子彈經採樣試射而滅失致無從沒收外，其餘扣案
    物各依刑法第38條第1、2款之規定（詳如附表參、附表伍編
    號6至編號10、附表陸、附表捌、附表玖編號3至編號9 、附
    表拾、附表拾參、附表拾陸編號2 至編號14暨編號17暨編號
    18、及附表拾柒備註欄所載），併予宣告沒收。
貳、未經許可持有子彈、藏匿犯人部分：（上訴駁回部分）
一、上訴人即被告甲○○承認有犯罪事實欄二之(一)所載未經許可
    持有子彈之犯行，惟否認有何犯罪事實欄三所載藏匿犯人之
    犯行，辯稱：伊不曉得張巧妹係大陸偷渡客，伊係在風化場
    所認識張巧妹，因張女稱嫁來台灣被虐待逃出，伊係基於同
    情心收留，並無犯意云云（見本院卷第40、86頁）。被告之
    選任辯護人辯以：收容張巧妹之部分，被告只知其與台灣人
    結婚被虐逃出，基於同情而加以收容，確不知其係偷渡來台
    ，直至案發以後經警查出始知其本來身分，本無藏匿人犯之
    犯意云云（見本院卷第87頁、第93頁背面）。
二、經查：
(一)、未經許可持有子彈罪部分：
  1.被告甲○○於警詢時供稱：「（警方所查獲之槍、彈等物品
    【即附表甲所載之物】為何人所有）是我所有」、「這些槍
    、彈是我自己要收藏、把玩的」等語（見偵字第5767號卷第
    6頁反面），於原審審理時供稱：「92年11月16日查獲之前2
    個月左右，我去台北木柵綽號叫上邦之友人那裡，朋友給我
    的，不知道真實姓名，他送我8、9顆制式子彈含霰彈，第 3
    次被警查獲的制式子彈，也是這一次朋友送的」等語（見原
    審卷第 254頁）。已明確供述扣案如附表肆所載之制式子彈
    為其所有，於92年 9月中旬，在綽號「上邦」年籍姓名不詳
    之男性友人位於台北市木柵區住處，該名綽號「上邦」真實
    姓名不詳之男性友人贈送其附表肆、以及附表拾肆所載之制
    式子彈、制式霰彈等情，復於本院訊問時亦承認有持有此部
    分犯行（見本院卷第86頁）。此外，並有扣案如附表肆、附
    表拾肆所載之子彈可佐。從而，被告甲○○此部分之自白，
    堪信為真。
  2.扣案如附表肆、附表拾肆所載之物，分別送請內政部警政署
    刑事警察局（以下簡稱刑事警察局）鑑驗，經刑事警察局以
    性能檢驗法、試射法鑑驗方法予以鑑驗，其中附表肆編號
    1 所載子彈7顆均係口徑9mm之制式子彈，經實際試射，可擊
    發，認均具有殺傷力；附表肆編號2所載子彈1顆係12GAUG
    E之制式霰彈，認具殺傷力；附表拾肆所載子彈2顆均係口
    徑 9mm制式子彈，認均具殺傷力等情。有刑事警察局92年12
    月10日刑鑑字第0920223487號、93年7月15日刑鑑字第09301
    46254號槍彈鑑定書附卷（見偵字第5767號卷第81至101頁、
    偵字第2699號卷第53至65頁）可稽（子彈名稱、規格、數量
    均詳如附表肆、附表拾肆所載）。是被告甲○○未經許可持
    有子彈之犯行，堪予認定。
(二)、藏匿犯人罪部分：
  1.被告甲○○於警詢時供稱：「（你是否知道張巧妹為大陸偷
    渡來台之女子）不知道」、「我知道她是大陸來台女子，但
    張巧妹說她是合法結婚來台，我不真的不知道她是偷渡女子
    」等語（見偵字第5767號卷第 7頁），於檢訊時供稱：「（
    你知道張巧妹是大陸女子）知道」、「（知道她是偷渡來台
    ）不知道，她跟我說她是假結婚來台，要打工，但被先生虐
    待才跑出來」、「（何以無條件供應吃住）因為她朋友阿祥
    打電話託我去台北車站載她，說她結婚後被虐待，叫我照顧
    她」、「（你收留張巧妹，獲得什麼好處）沒有」等語（見
    偵字第5767號卷第55、56頁），於原審審理時供稱：「我知
    道被告張巧妹是大陸偷渡來的，我們是男女朋友關係」、「
    （張巧妹在你那裡住多久）1、2個月，吃住都是我供應」、
    「（當時她是否與你是男女朋友）是的」、「（她為何住到
    你西大路房子）是我們在外面認識，我帶她到我西大路住處
    」、「我們在風月場所認識」、「是我硬將她帶走，她是被
    騙偷渡來台且在風月場所工作，所以同情她，利用找她幫我
    服務的時候將她帶走」等語（見原審卷第 185、261至263頁
    ），於本院訊問時供稱：「我不知道她是偷渡客，我和她是
    在風化場所認識的，她說她嫁來台灣被虐待逃出，我基於同
    情心」等語（見本院卷第86頁）。已明確供述共犯張巧妹在
    其位於新竹市○○路582巷15弄34號1樓租屋處居住約1、2個
    月，吃住均由其供應等情，核與共犯張巧妹證述其居住於被
    告家中一節（詳如後述）相符。而被告甲○○就其是否知悉
    證人張巧妹為大陸偷渡客一節，於警詢、檢訊時否認知悉，
    於原審審理時則承認知悉，於本院訊問時復否認知悉，其所
    供前後不一致。經查，被告甲○○自承證人張巧妹居住於其
    上開住處長達1、2個月之期間，吃、住等費用均由其無條件
    供應等語，已如前述。而縱認證人張巧妹所稱結婚來台卻遭
    受虐一節其情可憫，衡諸常情，一般人在未明暸證人張巧妹
    之真實身份、及其來台之實情前，豈會冒然容留其住於家中
    長達1、2個月，並無條件供應吃、住？是被告甲○○辯稱不
    知證人張巧妹為大陸偷渡客，卻無條件供應證人張巧妹吃住
    長達1、2個月之久，核與經驗法則不符。參以，被告甲○○
    或稱證人張巧妹係綽號「阿祥」真實姓名年籍不詳之男子所
    託付代為照顧，或稱其在風月場所認識張巧妹，與證人張巧
    妹為男女朋友關係云云，或稱張巧妹告知結婚來台受虐，基
    於同情收留云云，其供詞反覆不一，莫衷一是，其辯稱不知
    證人張巧妹為大陸偷渡一節，即非無疑。況且，證人張巧妹
    已明確證述其於92年10月11日自福建平潭出發，10月12日抵
    台，先由真實姓名年籍不詳之男子接至台北後，同日即由被
    告甲○○接至桃園等情（詳如後述），益徵被告甲○○辯稱
    不知證人張巧妹為大陸偷渡客一節，洵不足採。且被告甲○
    ○之上開原審供述核與證人張巧妹之證述（詳如後述）相符
    。從而，應以被告甲○○之上開原審供述知悉共犯張巧妹為
    大陸偷渡客一節較為可採，而得為本案犯行認定之依憑。
  2.證人即共犯張巧妹於原審審理時證稱：「（被告甲○○是否
    知道你是偷渡客）知道」、「（10月11日從福建平潭出發，
    10月12日到臺灣，被不詳男子接到台北，被告甲○○同日接
    你到新竹西大路直到查獲為止，是否實在）實在」、「你偷
    渡來台就是去風月場所工作，後來由被告甲○○帶你去他西
    大路租屋處）是」等語（見原審卷第 253、254、262頁）。
    已明確證述其偷渡來台後即至風月場所工作，即由被告王歧
    峰帶其至被告甲○○位於新竹市○○路582巷15弄34號1樓之
    住處居住，被告明知其為大陸偷渡客等情，核與被告甲○○
    上開原審供述大致相符。
  3.綜上，被告甲○○藏匿犯人之犯行部分，堪予認定。
三、論罪科刑：
(一)、被告甲○○持有如附表肆、附表拾肆所載具殺傷力之制式子
    彈、制式霰彈之行為，係犯槍砲彈藥刀械管制條例第12條第
    4 項之未經許可持有子彈罪。按被告行為後，槍砲彈藥刀械
    管制條例固於94年 1月26日修正公布部分條文，於同年月28
    日生效。惟被告所犯槍砲彈藥刀械管制條例第12條第 4項之
    未經許可持有彈藥罪，並未修正，自不生新舊法比較問題，
    先予敘明。又其持有附表肆、附表拾肆所載之具有殺傷力之
    制式子彈、制式霰彈共10顆，因其持有之客體種類相同，為
    單純一罪，併此敘明（最高法院82年度台上字第5303號判決
    參照）。
(二)、被告甲○○明知張巧妹係大陸地區人民，且為未經許可搭船
    進入臺灣地區之偷渡客，係屬違反國家安全法之犯人，竟自
    92年10月12日起迄至同年11月16日下午 4時10分許為警查獲
    為止，提供食宿予張巧妹，並將之藏匿，核其所為，係犯刑
    法第164條第1項之藏匿人犯罪。
(三)、被告所犯上開未經許可持有子彈罪、藏匿犯人罪等二罪，犯
    意各別，行為互殊，且犯罪構成要件不同，應予分論併罰。
(四)、被告前曾受有期徒刑之執行完畢後（詳如前述），其於五年
    以內再犯本件有期徒刑以上之二罪，皆為累犯，應依刑法第
    47條之規定，各加重其刑。
四、原審以被告所犯事證明確，援引槍砲彈藥刀械管制條例第12
    條第4項，刑法第11條前段、第 164條第1項、第47條之規定
    ，審酌黑槍子彈之氾濫對社會所生危害至深且鉅，本案查獲
    附表肆、附表拾肆所載之制式子彈、制式霰彈共10顆，幸因
    警方及時破獲，遏阻該批子彈流通出去而造成社會治安之重
    大危害，併審及被告之犯罪動機、目的、手段、及犯後態度
    等一切情狀，分別量處被告未經許可持子彈罪有期徒刑10月
    暨併科罰金新台幣10萬元、藏匿犯人有期徒刑 5月。扣案如
    附表肆、附表拾肆所載之制式子彈共9顆、制式霰彈1顆，為
    被告所有之物，且為違禁物，除扣案子彈經採樣試射而滅失
    致無從沒收外，其餘扣案子彈依刑法第38條第 1款之規定，
    併予宣告沒收（詳如附表肆、附表拾肆備註欄所載）。經核
    其認事用法，均無違誤，量刑亦稱允適。被告提起上訴，就
    未經許可持有子彈罪部分，指摘原審量刑過重，就藏匿犯人
    罪部分，否認犯行，指摘原判決不當，均為無理由，應予駁
    回。至於與撤銷改判部分，合併定其應執行之刑，業如前述
    。
據上論斷，應依刑事訴訟法第368條、第369條第1項前段、第370
條但書、第364條、第 299條第1項前段，修正前槍砲彈藥刀械管
制條例第10條第1、5項、第11條第1、5項、修正後槍砲彈藥刀械
管制條例第12條第1、5項，刑法第11條前段、第56條、第 164條
第1項、第47條、第51第5款、第65條第1項、第42條第2、3 項、
第38條第1項第1、2款，罰金罰鍰提高標準條例第2條，現行法規
所定貨幣單位折算新臺幣條例第2條，判決如主文。
本案經檢察官陳宏達到庭執行職務。
中　　華　　民　　國　　94　　年　　9 　　月　　7 　　日
　　　　　　　　　刑事第八庭審判長法　官　吳　敦
                     　　 　　    法　官　張傳栗
               　　　　　 　　　　法　官  沈宜生
以上正本證明與原本無異。
藏匿人犯罪不得上訴。
其餘部分如不服本判決應於收受送達後十日內向本院提出上訴書
狀，其未敘述上訴之理由者並得於提起上訴後十日內向本院補提
理由書（均須按他造當事人之人數附繕本）。
                                  書記官　陳雅加
中　　華　　民　　國　　94　　年　　9 　　月　　8 　　日
附錄本案論罪科刑所適用法條全文：
修正前槍砲彈藥刀械管制條例第10條
未經許可製造、販賣或運輸具有殺傷力之改造模型槍者，處無期
徒刑或5年以上有期徒刑，併科新臺幣1千萬元以下罰金。
未經許可，轉讓、出租或出借前項之改造模型槍者，處5年以上
有期徒刑，併科新臺幣1千萬元以下罰金。
意圖供自己或他人犯罪之用，而犯前二項之罪者，處無期徒刑或
7年以上有期徒刑，併科新臺幣1千萬元以下罰金。
未經許可，持有、寄藏或意圖販賣而陳列第1項之改造模型槍者
，處3年以上10年以下有期徒刑，併科新臺幣7百萬元以下罰金。
第1項至第3項之未遂犯罰之。
修正前槍砲彈藥刀械管制條例第11條
未經許可，製造、販賣或運輸第4條第1項第1款所稱其他可發射
金屬或子彈具有殺傷力之各式槍砲者，處5年以上有期徒刑，併
科新臺幣1千萬元以下罰金。
未經許可，轉讓、出租或出借前項所列槍砲者，處3年以上10年
以下有期徒刑，併科新臺幣7百萬元以下罰金。
意圖供自己或他人犯罪之用，而犯前二項之罪者，處無期徒刑或
7年以上有期徒刑，併科新臺幣 1 千萬元以下罰金。
未經許可，持有、寄藏或意圖販賣而陳列第1項所列槍砲者，處
1年以上7年以下有期徒刑，併科新臺幣7百萬元以下罰金。
第1項至第3項之未遂犯罰之。
修正後槍砲彈藥刀械管制條例第12條
未經許可，製造、販賣或運輸子彈者，處1年以上7年以下有期徒
刑，併科新台幣5百萬元以下罰金。
未經許可，轉讓、出租或出借子彈者，處6月以上5年以下有期徒
刑，併科新台幣3百萬元以下罰金。
意圖供自己或他人犯罪之用，而犯前二項之罪者，處3年以上10
年以下有期徒刑，併科新台幣7百萬元以下罰金。
未經許可，持有、寄藏或意圖販賣而陳列子彈者，處5年以下有
期徒刑，併科新台幣3百萬元以下罰金。
第1項至第3項之未遂犯罰之。
附表甲部分：
  (1)包含附表壹至附表陸（原起訴之92年度偵字第5767號部分）
  (2)為警於92年11月16日下午4時10分許，在新竹市○○路582
    巷15弄34號1樓甲○○租屋處查獲。
  (3)扣押物品清單：92年度黃保管字第74號、92年度彈保管字第
    80號、92年度保管字第1553號（見偵字第5767號偵卷第79、
    80、70、71頁）
附表壹（已製造完成具有殺傷力之改造模型槍）
┌──┬────────────┬──┬──┬─────┐
│編號│槍    枝    名    稱    │犯罪│沒收│備     註 │
│    │                        │數量│數量│          │
├──┼────────────┼──┼──┼─────┤
│ 1  │德國WALTHER廠製P99型口徑│1支 │1支 │為違禁物，│
│    │9mm模型槍（車通槍管加裝 │    │    │依刑法第38│
│    │金屬襯管而成之改造模型槍│    │    │條第1項第1│
│    │、槍枝管制編號0000000000│    │    │款之規定，│
│    │ ）                     │    │    │沒收。    │
└──┴────────────┴──┴──┴─────┘
附表貳（已製造其他完成可發射子彈具有殺傷力之手槍）
┌──┬────────────┬──┬──┬─────┐
│編號│槍    枝    名    稱    │犯罪│沒收│備     註 │
│    │                        │數量│數量│          │
├──┼────────────┼──┼──┼─────┤
│ 1  │仿GLOCK廠27型半自動玩具 │ 1支│ 1支│為違禁物，│
│    │手槍（換裝土造金屬槍管、│    │    │依刑法第38│
│    │槍枝管制編號0000000000）│    │    │條第1項第1│
│    │                        │    │    │款之規定，│
│    │                        │    │    │沒收。    │
├──┼────────────┼──┼──┼─────┤
│ 2  │仿GLOCK廠27型半自動玩具 │ 1支│ 1支│為違禁物，│
│    │手槍（換裝土造金屬槍管、│    │    │依刑法第38│
│    │槍枝管制編號0000000000）│    │    │條第1項第1│
│    │                        │    │    │款之規定，│
│    │                        │    │    │沒收。    │
├──┼────────────┼──┼──┼─────┤
│ 3  │仿SIG SAUER廠半自動玩具 │ 1支│ 1支│為違禁物，│
│    │手槍（換裝土造金屬槍管、│    │    │依刑法第38│
│    │槍枝管制編號0000000000）│    │    │條第1項第1│
│    │                        │    │    │款之規定，│
│    │                        │    │    │沒收。    │
└──┴────────────┴──┴──┴─────┘
附表（已製造完成具有殺傷力之子彈）
┌──┬─────────┬──┬──┬────────┐
│編號│子   彈   規   格 │犯罪│沒收│備            註│
│    │                  │數量│數量│                │
├──┼─────────┼──┼──┼────────┤
│ 1  │直徑9.0mm金屬彈頭 │18顆│12顆│經內政部警政署刑│
│    │之土造子彈        │    │    │事警察局（以下簡│
│    │                  │    │    │稱刑事警察局）採│
│    │                  │    │    │樣試射6顆，已擊 │
│    │                  │    │    │發而滅失，無從沒│
│    │                  │    │    │收。其餘12顆均為│
│    │                  │    │    │違禁物，依刑法第│
│    │                  │    │    │38條第1項第1款之│
│    │                  │    │    │規定，沒收。    │
├──┼─────────┼──┼──┼────────┤
│ 2  │係以含底火之土造  │15顆│13顆│(1)原扣案19顆，經│
│    │彈殼，加裝直徑    │（19│    │  刑事警察局採樣│
│    │8.55mm銅質彈頭，  │-4 =│    │  6顆試射後，其 │
│    │內部填裝制式槍彈  │15）│    │  中2顆可擊發， │
│    │使用之發射火藥改  │    │    │  具有殺傷力；另│
│    │造成的土造子彈。  │    │    │  4顆無法擊發， │
│    │                  │    │    │  不具殺傷力（見│
│    │                  │    │    │  原審卷第84頁）│
│    │                  │    │    │  ，列為附表伍編│
│    │                  │    │    │  號10。採樣試射│
│    │                  │    │    │  部分均已滅失，│
│    │                  │    │    │  無從沒收。    │
│    │                  │    │    │(2)所餘13顆子彈，│
│    │                  │    │    │  經法務部調查局│
│    │                  │    │    │  鑑驗組合構造後│
│    │                  │    │    │  ，認能擊發，配│
│    │                  │    │    │  合適當槍枝發射│
│    │                  │    │    │  ，具有殺傷力（│
│    │                  │    │    │  見原審卷第108 │
│    │                  │    │    │  頁），均為違禁│
│    │                  │    │    │  物，依刑法第38│
│    │                  │    │    │  條第1項第1款之│
│    │                  │    │    │  規定，沒收。  │
└──┴─────────┴──┴──┴────────┘
附表肆（甲○○所持有具有殺傷力之制式子彈、制式霰彈）
┌──┬─────────┬──┬──┬────────┐
│編號│  子  彈  名  稱  │扣案│沒收│ 備         註  │
│    │          規  格  │數量│數量│                │
├──┼─────────┼──┼──┼────────┤
│一  │口徑9mm（9X19mm） │7顆 │0顆 │均已試射擊發而滅│
│    │之具有殺傷力制式子│    │    │失，無從沒收。  │
│    │彈                │    │    │                │
├──┼─────────┼──┼──┼────────┤
│二  │12GAUGE具殺傷力之 │1顆 │1顆 │為違禁物，依刑法│
│    │制式霰彈          │    │    │第38條第1項第1款│
│    │                  │    │    │之規定，沒收。  │
└──┴─────────┴──┴──┴────────┘
附表伍（已著手製造而尚未完成不具有殺傷力之槍彈、以及供製
        造用而尚未著手製造之玩具金屬彈殼）
┌──┬─────────┬──┬──┬────────┐
│編號│  槍、彈  名 稱   │犯罪│沒收│備            註│
│    │          規 格   │數量│數量│                │
├──┼─────────┼──┼──┼────────┤
│ 1  │仿衝鋒槍製造之玩具│1支 │1支 │(1)槍管內有阻鐵不│
│    │衝鋒槍（槍枝管制編│    │    │  具殺傷力。    │
│    │號0000000000）    │    │    │(2)甲○○所有、供│
│    │                  │    │    │  犯罪所用之物，│
│    │                  │    │    │  依刑法第38條第│
│    │                  │    │    │  1項第2款之規定│
│    │                  │    │    │  ，沒收。      │
│    │                  │    │    │                │
│    │                  │    │    │                │
├──┼─────────┼──┼──┼────────┤
│ 2  │仿GLOCK廠17型半自 │1支 │1支 │(1)槍管內有阻鐵不│
│    │動手槍製造之玩具手│    │    │  具殺傷力。    │
│    │槍（槍枝管制編號  │    │    │(2)甲○○所有、供│
│    │0000000000）      │    │    │  犯罪所用之物，│
│    │                  │    │    │  依刑法第38條第│
│    │                  │    │    │  1項第2款之規定│
│    │                  │    │    │  ，沒收。      │
│    │                  │    │    │                │
├──┼─────────┼──┼──┼────────┤
│ 3  │仿GLOCK廠17型半自 │1支 │1支 │(1)槍管內有阻鐵不│
│    │動手槍製造之玩具手│    │    │  具殺傷力。    │
│    │槍（槍枝管制編號  │    │    │(2)甲○○所有、供│
│    │0000000000）      │    │    │  犯罪所用之物，│
│    │                  │    │    │  依刑法第38條第│
│    │                  │    │    │  1項第2款之規定│
│    │                  │    │    │  ，沒收。      │
│    │                  │    │    │                │
├──┼─────────┼──┼──┼────────┤
│ 4  │仿BERETTA廠84型半 │1支 │1支 │(1)槍管內有阻鐵不│
│    │自動手槍製造之玩  │    │    │  具殺傷力。    │
│    │具手槍（槍枝管制  │    │    │(2)甲○○所有、供│
│    │編號0000000000）  │    │    │  犯罪所用之物，│
│    │                  │    │    │  依刑法第38條第│
│    │                  │    │    │  1項第2款之規定│
│    │                  │    │    │  ，沒收。      │
│    │                  │    │    │                │
├──┼─────────┼──┼──┼────────┤
│ 5  │仿FN廠半自動手槍製│1支 │1支 │(1)欠缺槍管不具殺│
│    │造之玩具手槍（槍枝│    │    │  傷力。        │
│    │管制編號0000000000│    │    │(2)甲○○所有、供│
│    │）                │    │    │  犯罪所用之物，│
│    │                  │    │    │  依刑法第38條第│
│    │                  │    │    │  1項第2款之規定│
│    │                  │    │    │  ，沒收。      │
│    │                  │    │    │                │
├──┼─────────┼──┼──┼────────┤
│ 6  │土造金屬彈殼加裝直│1顆 │1顆 │(1)不具底火、火藥│
│    │徑約8.9mm土造金屬 │    │    │  ，非為完整之子│
│    │彈頭              │    │    │  彈結構。      │
│    │                  │    │    │(2)甲○○所有、供│
│    │                  │    │    │  犯罪所用之物，│
│    │                  │    │    │  依刑法第38條第│
│    │                  │    │    │  1項第2款之規定│
│    │                  │    │    │  ，沒收。      │
│    │                  │    │    │                │
├──┼─────────┼──┼──┼────────┤
│ 7  │由制式彈殼加裝直徑│1顆 │0顆 │實際試射無法擊發│
│    │約9.0mm 土造金屬彈│    │    │，不具殺傷力，因│
│    │頭改造而成之土造子│    │    │已試射而滅失致無│
│    │彈                │    │    │從沒收。        │
├──┼─────────┼──┼──┼────────┤
│ 8  │玩具金屬彈殼（其中│17顆│17顆│(1)尚未著手製造之│
│    │一顆具直徑約8.9mm │    │    │  玩具子彈殼。  │
│    │之金屬彈頭、二顆具│    │    │(2)甲○○所有、供│
│    │直徑約7.8mm之金屬 │    │    │  犯罪所用之物，│
│    │彈頭，另七顆直徑約│    │    │  依刑法第38條第│
│    │9mm之金屬彈頭）   │    │    │  1項第2款之規定│
│    │                  │    │    │  ，沒收。      │
│    │                  │    │    │                │
├──┼─────────┼──┼──┼────────┤
│ 9  │土造金屬彈殼（其中│7顆 │7顆 │(1)土造金屬彈殼。│
│    │一顆加裝直徑約8.8 │    │    │(2)甲○○所有、供│
│    │mm之金屬彈頭、一顆│    │    │  犯罪所用之物，│
│    │加裝直徑約9.0mm之 │    │    │  依刑法第38條第│
│    │金屬彈頭）        │    │    │  1項第2款之規定│
│    │                  │    │    │  ，沒收。      │
│    │                  │    │    │                │
├──┼─────────┼──┼──┼────────┤
│ 10 │土造彈殼加裝直徑  │4顆 │0顆 │附表編號2所採 │
│    │8.55mm銅質彈頭之  │    │    │樣試射之不具殺傷│
│    │土造子彈          │    │    │力部分，已滅失致│
│    │                  │    │    │無從沒收。      │
└──┴─────────┴──┴──┴────────┘
附表陸（供甲○○製造槍、彈所用之工具與文件）
┌──┬─────────┬──┬──┬────────┐
│編號│名              稱│犯罪│沒收│備          註  │
│    │                  │數量│數量│                │
├──┼─────────┼──┼──┼────────┤
│ 1  │電鑽（含配套工具27│1組 │1組 │甲○○所有、供犯│
│    │支）              │    │    │罪所用之物，依刑│
│    │                  │    │    │法第38條第1項第2│
│    │                  │    │    │款之規定，沒收。│
├──┼─────────┼──┼──┼────────┤
│ 2  │鑽頭              │7支 │7支 │同上            │
├──┼─────────┼──┼──┼────────┤
│ 3  │槍機（半成品）    │5個 │5個 │同上            │
├──┼─────────┼──┼──┼────────┤
│ 4  │金屬鐵管          │3支 │3支 │同上            │
├──┼─────────┼──┼──┼────────┤
│ 5  │銼刀              │10支│10支│同上            │
├──┼─────────┼──┼──┼────────┤
│ 6  │鉗子              │7支 │7支 │同上            │
├──┼─────────┼──┼──┼────────┤
│ 7  │活動扳手          │1支 │1支 │同上            │
├──┼─────────┼──┼──┼────────┤
│ 8  │游標尺            │1支 │1支 │同上            │
├──┼─────────┼──┼──┼────────┤
│ 9  │小鐵鎚            │1支 │1支 │同上            │
├──┼─────────┼──┼──┼────────┤
│ 10 │固定平合夾        │1個 │1個 │同上            │
├──┼─────────┼──┼──┼────────┤
│ 11 │彈簧              │10條│10條│同上            │
├──┼─────────┼──┼──┼────────┤
│ 12 │六角扳手          │7支 │7支 │同上            │
├──┼─────────┼──┼──┼────────┤
│ 13 │槍枝分解圖        │17張│17張│同上            │
└──┴─────────┴──┴──┴────────┘
附表乙部分：
  (1)包含附表柒至附表拾（併案之93年度偵字第1002號部分）
  (2)為警於93年2月3日晚間7時40分許，在新竹市○○路55巷14
    號3樓甲○○租屋處查獲。
  (3)扣押物品清單：93年度黃保管字第34號、93年度彈保管字第
    40號、93年度保管字第1503號（見原審卷第45、46、287、
    288、289頁）
附表柒（已製造完成其他可發射子彈具有殺傷力之手槍及槍砲主
        要組成零件之槍管）
┌──┬─────────┬──┬──┬────────┐
│編號│槍   枝   名   稱 │犯罪│沒收│備            註│
│    │                  │數量│數量│                │
├──┼─────────┼──┼──┼────────┤
│ 1  │仿BERETTA廠八四型 │ 1支│ 1支│該槍係經甲○○去│
│    │半自動手槍製造之玩│    │    │除槍內阻鐵改製而│
│    │具手槍（槍枝管制編│    │    │成，機械性能良好│
│    │號0000000000號）  │    │    │，可擊發子彈，具│
│    │                  │    │    │有殺傷力，為違禁│
│    │                  │    │    │物，依刑法第38條│
│    │                  │    │    │第1項第1款之規定│
│    │                  │    │    │，沒收。        │
├──┼─────────┼──┼──┼────────┤
│ 2  │改造槍管長113.3mm │ 2支│ 2支│依法務部調查局鑑│
│    │之土造槍管        │    │    │驗結果：屬內政部│
│    │                  │    │    │公布之「各類槍砲│
│    │                  │    │    │、彈藥主要組成零│
│    │                  │    │    │件」，為違禁物，│
│    │                  │    │    │依刑法第38條第1 │
│    │                  │    │    │項第1款之規定， │
│    │                  │    │    │沒收。          │
└──┴─────────┴──┴──┴────────┘
附表捌（已製造完成具有殺傷力之子彈）
┌──┬─────────┬──┬──┬────────┐
│編號│ 子   彈   規   格│犯罪│沒收│備            註│
│    │                  │數量│數量│                │
├──┼─────────┼──┼──┼────────┤
│ 1  │係以含底火之土造彈│6顆 │5顆 │(1)原扣案七顆，經│
│    │殼，加裝直徑9mm銅 │（7 │    │  刑事警察局採樣│
│    │質彈頭，內部填裝制│-1= │    │  2顆試射後，其 │
│    │式槍彈使用之發射火│6） │    │  中一1可擊發， │
│    │藥改造成的9X19mm土│    │    │  認具殺傷力；另│
│    │造子彈。          │    │    │  1顆無法擊發， │
│    │                  │    │    │  認不具殺傷力（│
│    │                  │    │    │  見原審卷第60頁│
│    │                  │    │    │  ），列為附表玖│
│    │                  │    │    │  編號7。採樣試 │
│    │                  │    │    │  射部分均已滅失│
│    │                  │    │    │  ，無從沒收。  │
│    │                  │    │    │(2)所餘5顆子彈， │
│    │                  │    │    │  經法務部調查局│
│    │                  │    │    │  鑑驗組合構造後│
│    │                  │    │    │  ，認能擊發，配│
│    │                  │    │    │  合適當槍枝發射│
│    │                  │    │    │  ，具有殺傷力（│
│    │                  │    │    │  見原審卷第107 │
│    │                  │    │    │  、108頁），均 │
│    │                  │    │    │  為違禁物，依刑│
│    │                  │    │    │  法第38條第1項 │
│    │                  │    │    │  第1款之規定， │
│    │                  │    │    │  沒收。        │
├──┼─────────┼──┼──┼────────┤
│ 2  │係以含底火之土造彈│2顆 │2顆 │(1)原扣案3顆，經 │
│    │殼，加裝直徑8.85mm│（3 │    │  刑事警察局採樣│
│    │銅質彈頭，內部填裝│-1= │    │  1顆試射後，無 │
│    │制式槍彈使用之發射│2） │    │  法擊發，認不具│
│    │火藥改造成的9X17mm│    │    │  殺傷力（見原審│
│    │土造子彈。        │    │    │  卷第60頁），列│
│    │                  │    │    │  為附表玖編號8 │
│    │                  │    │    │  。採樣試射部分│
│    │                  │    │    │  均已滅失，無從│
│    │                  │    │    │  沒收。        │
│    │                  │    │    │(2)所餘2顆子彈， │
│    │                  │    │    │  經法務部調查局│
│    │                  │    │    │  鑑驗組合構造後│
│    │                  │    │    │  ，認能擊發，配│
│    │                  │    │    │  合適當槍枝發射│
│    │                  │    │    │  ，具有殺傷力（│
│    │                  │    │    │  見原審卷第107 │
│    │                  │    │    │  、108頁），均 │
│    │                  │    │    │  為禁物，依刑法│
│    │                  │    │    │  第38條（原審誤│
│    │                  │    │    │  載為第30條）第│
│    │                  │    │    │  1項第1款之規定│
│    │                  │    │    │  ，沒收。      │
├──┼─────────┼──┼──┼────────┤
│ 3  │係以含底火之土造彈│6顆 │4顆 │(1)經刑事警察局採│
│    │殼，加裝直徑8.85mm│    │    │  樣2顆試射後， │
│    │銅質彈頭，內部填裝│    │    │  均可擊發（已滅│
│    │制式槍彈使用之發射│    │    │  失），具有殺傷│
│    │火藥改造成的9X17mm│    │    │  力（見原審卷第│
│    │土造子彈。        │    │    │  60頁）。採樣試│
│    │                  │    │    │  射部分均已滅失│
│    │                  │    │    │  ，無從沒收。  │
│    │                  │    │    │(2)所餘4顆子彈， │
│    │                  │    │    │  經法務部調查局│
│    │                  │    │    │  鑑驗組合構造後│
│    │                  │    │    │  ，認能擊發，配│
│    │                  │    │    │  合適當槍枝發射│
│    │                  │    │    │  ，具有殺傷力（│
│    │                  │    │    │  見原審卷第107 │
│    │                  │    │    │  、108頁），均 │
│    │                  │    │    │  為禁物，依刑法│
│    │                  │    │    │  第38條（原審誤│
│    │                  │    │    │  載為第30條）第│
│    │                  │    │    │  1項第1款之規定│
│    │                  │    │    │  ，沒收。      │
├──┼─────────┼──┼──┼────────┤
│ 4  │係以含底火之土造彈│5顆 │5顆 │(1)原扣案7顆，經 │
│    │殼，加裝直徑7.85mm│（7 │    │  刑事警察局採樣│
│    │銅質彈頭，內部填裝│-2= │    │  2顆試射後，均 │
│    │制式槍彈使用之發射│5） │    │  無法擊發，不具│
│    │火藥改造成的7.65mm│    │    │  有殺傷力（見原│
│    │土造子彈          │    │    │  審卷第60頁），│
│    │                  │    │    │  列為附表玖編號│
│    │                  │    │    │  9。採樣試射部 │
│    │                  │    │    │  分均已滅失，無│
│    │                  │    │    │  從沒收。      │
│    │                  │    │    │(2)所餘5顆子彈， │
│    │                  │    │    │  經法務部調查局│
│    │                  │    │    │  鑑驗組合構造後│
│    │                  │    │    │  ，認能擊發，配│
│    │                  │    │    │  合適當槍枝發射│
│    │                  │    │    │  ，具有殺傷力（│
│    │                  │    │    │  見原審卷第107 │
│    │                  │    │    │  、108頁），均 │
│    │                  │    │    │  為禁物，依刑法│
│    │                  │    │    │  第38條（原審誤│
│    │                  │    │    │  載為第30條）第│
│    │                  │    │    │  1項第1款之規定│
│    │                  │    │    │  ，沒收。      │
└──┴─────────┴──┴──┴────────┘
附表玖（已著手製造而尚未完成不具有殺傷力之槍、彈，以及供
        製造用而尚未著手製造之彈匣）
┌──┬─────────┬──┬──┬────────┐
│編號│槍、彈  名稱及規格│犯罪│沒收│備            註│
│    │                  │數量│數量│                │
├──┼─────────┼──┼──┼────────┤
│ 1  │仿FN廠1910型半自動│ 1支│ 1支│(1)槍管內具阻鐵，│
│    │手槍製造之金屬玩具│    │    │  無法供發射子彈│
│    │手槍（槍枝管制編號│    │    │  使用，不具殺傷│
│    │0000000000號）    │    │    │  力。          │
│    │                  │    │    │(2)甲○○所有、供│
│    │                  │    │    │  犯罪所用之物，│
│    │                  │    │    │  依刑法第38條第│
│    │                  │    │    │  1項第2款之規定│
│    │                  │    │    │  ，沒收。      │
├──┼─────────┼──┼──┼────────┤
│ 2  │仿WALTHER廠PPK半自│ 1支│ 1支│(1)槍管內具阻鐵，│
│    │動手槍製造之金屬玩│    │    │  無法供發射子彈│
│    │具手槍（槍枝管制編│    │    │  使用，不具殺傷│
│    │號0000000000號）  │    │    │  力。          │
│    │                  │    │    │(2)甲○○所有、供│
│    │                  │    │    │  犯罪所用之物，│
│    │                  │    │    │  依刑法第38條第│
│    │                  │    │    │  1項第2款之規定│
│    │                  │    │    │  ，沒收。      │
├──┼─────────┼──┼──┼────────┤
│ 3  │玩具金屬加裝底火帽│25顆│25顆│(1)均不具火藥及彈│
│    │而成之改造子彈半成│    │    │  頭，均不具子彈│
│    │品                │    │    │  完整結構，不具│
│    │                  │    │    │  殺傷力。      │
│    │                  │    │    │(2)甲○○所有、供│
│    │                  │    │    │  犯罪所用之物，│
│    │                  │    │    │  依刑法第38條第│
│    │                  │    │    │  1項第2款之規定│
│    │                  │    │    │  ，沒收。      │
├──┼─────────┼──┼──┼────────┤
│ 4  │玩具金屬空彈殼    │18顆│18顆│甲○○所有、供犯│
│    │                  │    │    │罪所用之物，依刑│
│    │                  │    │    │法第38條第1項第2│
│    │                  │    │    │款之規定，沒收。│
├──┼─────────┼──┼──┼────────┤
│ 5  │可供口徑9mm之制式 │ 1個│ 1個│甲○○所有、供犯│
│    │半自動手槍使用之彈│    │    │罪所用之物，依刑│
│    │匣                │    │    │法第38條第1項第2│
│    │                  │    │    │款之規定，沒收。│
├──┼─────────┼──┼──┼────────┤
│ 6  │可供玩具手槍使用玩│ 1個│ 1個│甲○○所有、供犯│
│    │具金屬彈匣        │    │    │罪所用之物，依刑│
│    │                  │    │    │法第38條第1項第2│
│    │                  │    │    │款之規定，沒收。│
├──┼─────────┼──┼──┼────────┤
│ 7  │土造彈殼加裝直徑9 │ 1顆│ 0顆│附表捌編號1所採 │
│    │mm銅質彈頭之土造子│    │    │樣試射之不具殺傷│
│    │彈                │    │    │力部分，已滅失致│
│    │                  │    │    │無從沒收。      │
├──┼─────────┼──┼──┼────────┤
│ 8  │土造彈殼加裝直徑  │ 1顆│ 0顆│附表捌編號2所採 │
│    │8.85mm銅質彈頭之土│    │    │樣試射之不具殺傷│
│    │造子彈            │    │    │力部分，已滅失致│
│    │                  │    │    │無從沒收。      │
├──┼─────────┼──┼──┼────────┤
│ 9  │土造彈殼加裝直徑  │ 2顆│ 0顆│附表捌編號4所採 │
│    │7.85mm銅質彈頭之土│    │    │樣試射之不具殺傷│
│    │造子彈            │    │    │力部分，已滅失致│
│    │                  │    │    │無從沒收。      │
└──┴─────────┴──┴──┴────────┘
附表拾（供甲○○製造槍、彈所使用之工具與文件）
┌──┬──────┬──┬──┬───────────┐
│編號│名        稱│犯罪│沒收│備                  註│
│    │            │數量│數量│                      │
├──┼──────┼──┼──┼───────────┤
│ 1  │底火        │85發│85發│甲○○所有、供犯罪所用│
│    │            │    │    │之物，依刑法第38條第1 │
│    │            │    │    │項第2款之規定，沒收。 │
├──┼──────┼──┼──┼───────────┤
│ 2  │手槍握把護木│ 2組│ 2組│同上                  │
├──┼──────┼──┼──┼───────────┤
│ 3  │退殼頂      │ 2支│ 2支│同上                  │
├──┼──────┼──┼──┼───────────┤
│ 4  │罩門        │ 1個│ 1個│同上                  │
├──┼──────┼──┼──┼───────────┤
│ 5  │90手槍彈匣  │ 2個│ 2個│同上                  │
├──┼──────┼──┼──┼───────────┤
│ 6  │複進簧      │10個│ 2個│同上                  │
├──┼──────┼──┼──┼───────────┤
│ 7  │虎頭夾      │ 2組│ 2組│同上                  │
├──┼──────┼──┼──┼───────────┤
│ 8  │固定夾      │ 1組│ 1組│同上                  │
├──┼──────┼──┼──┼───────────┤
│ 9  │鉗子        │ 5支│ 5支│同上                  │
├──┼──────┼──┼──┼───────────┤
│10  │噴燈座      │ 1組│ 1組│同上                  │
├──┼──────┼──┼──┼───────────┤
│11  │滑蓋體      │ 1支│ 1支│同上                  │
├──┼──────┼──┼──┼───────────┤
│12  │游標量尺    │ 1支│ 1支│同上                  │
├──┼──────┼──┼──┼───────────┤
│13  │噴燈        │ 1支│ 1支│同上                  │
├──┼──────┼──┼──┼───────────┤
│14  │銼刀        │ 8支│ 8支│同上                  │
├──┼──────┼──┼──┼───────────┤
│15  │夾子        │ 2支│ 2支│同上                  │
├──┼──────┼──┼──┼───────────┤
│16  │小型砂輪機  │ 1台│ 1台│同上                  │
├──┼──────┼──┼──┼───────────┤
│17  │螺絲起子    │13支│13支│同上                  │
├──┼──────┼──┼──┼───────────┤
│18  │小型固定夾  │ 1個│ 1個│同上                  │
├──┼──────┼──┼──┼───────────┤
│19  │拉彈鉤      │ 1個│ 1個│同上                  │
├──┼──────┼──┼──┼───────────┤
│20  │上膛指示    │ 1個│ 1個│同上                  │
├──┼──────┼──┼──┼───────────┤
│21  │擊錘簧套管  │ 1個│ 1個│同上                  │
├──┼──────┼──┼──┼───────────┤
│22  │擊針閂銷    │ 1支│ 1支│同上                  │
├──┼──────┼──┼──┼───────────┤
│23  │拉彈鉤銷    │ 1支│ 1支│同上                  │
├──┼──────┼──┼──┼───────────┤
│24  │護手螺釘    │ 2個│ 2個│同上                  │
├──┼──────┼──┼──┼───────────┤
│25  │擊錘簧      │ 5支│ 5支│同上                  │
├──┼──────┼──┼──┼───────────┤
│26  │擊針簧      │ 2支│ 2支│同上                  │
├──┼──────┼──┼──┼───────────┤
│27  │槍枝雜誌    │ 3本│ 3本│同上                  │
├──┼──────┼──┼──┼───────────┤
│28  │阻鐵        │ 1個│ 1個│同上                  │
└──┴──────┴──┴──┴───────────┘
附表丙部分：
  (1)包含附表拾壹至附表拾柒（移送併辦之臺灣苗栗地方法院檢
    察署93年度偵字第2699號部分）。
  (2)為警於93年7月14日下午6時20分許，在苗栗縣竹南鎮○○路
    1500號御和園汽車旅館外廣場，由甲○○所駕駛車號6952–
    HC自小客車車內查獲。
  (3)扣押物品清單：93年度黃保管字第116號、93年度彈保管字
    第115號、93年度長保管字第8號、93年度保管字第1448號、
    93年度保管字第1380號（見原審卷第277、278、279、280、
    214、215頁）
附表拾壹（已製造完成具有殺傷力之改造模型槍）
┌──┬─────────┬──┬──┬────────┐
│編號│ 槍   枝   名   稱│犯罪│沒收│備            註│
│    │                  │數量│數量│                │
├──┼─────────┼──┼──┼────────┤
│ 1  │由德國WALTHER廠P88│ 1支│ 1支│(1)槍號為A281534 │
│    │ COMPACT型口徑8mm │    │    │  ，機械性能良好│
│    │金屬模型槍車通槍管│    │    │  ，可供擊發子彈│
│    │並加裝金屬襯管改造│    │    │  使用，具有殺傷│
│    │而成之金屬模型槍（│    │    │  力。          │
│    │槍枝管制編號110204│    │    │(2)為違禁物，依刑│
│    │8419號，含彈匣2個 │    │    │  法第38條第1項 │
│    │                  │    │    │  第1款之規定， │
│    │                  │    │    │  沒收。        │
└──┴─────────┴──┴──┴────────┘
附表拾貳（已製造完成其他可發射子彈而具有殺傷力之手槍、以
          及槍砲主要組成零件之槍管）
┌──┬─────────┬──┬──┬────────┐
│編號│ 槍   枝   名   稱│犯罪│沒收│ 備           註│
│    │                  │數量│數量│                │
├──┼─────────┼──┼──┼────────┤
│ 1  │仿BERETTA廠92FS型 │ 1支│ 1支│(1)機械性能良好，│
│    │半自動手槍製造之玩│    │    │  可供擊發適用子│
│    │具手槍換裝土造金屬│    │    │  彈使用，具有殺│
│    │槍管改造而成之改造│    │    │  傷力。        │
│    │手槍（槍枝管制編號│    │    │(2)為違禁物，依刑│
│    │0000000000號，含彈│    │    │  法第38條第1項 │
│    │匣1個）           │    │    │  第1款之規定， │
│    │                  │    │    │  沒收。        │
├──┼─────────┼──┼──┼────────┤
│ 2  │仿FN廠半自動手槍製│ 1支│ 1支│(1)可供擊發適用子│
│    │造之玩具手槍換裝土│    │    │  彈使用，具有殺│
│    │造金屬槍管改造而成│    │    │  傷力。        │
│    │之改造手槍（槍枝管│    │    │(2)為違禁物，依刑│
│    │制編號0000000000號│    │    │  法第38條第1項 │
│    │，含彈匣1個）     │    │    │  第1款之規定， │
│    │                  │    │    │  沒收。        │
├──┼─────────┼──┼──┼────────┤
│ 3  │土造金屬槍管（依法│ 4支│ 4支│依法務部調查局鑑│
│    │務部調查局鑑定結果│    │    │驗結果：屬內政部│
│    │：屬內政部公佈之「│    │    │公布之「各類槍砲│
│    │各類槍砲、彈藥主要│    │    │、彈藥主要組成零│
│    │組成零件」）      │    │    │件」，為違禁物，│
│    │                  │    │    │依刑法第38條第1 │
│    │                  │    │    │項第1款之規定， │
│    │                  │    │    │沒收。          │
└──┴─────────┴──┴──┴────────┘
附表拾（已製造完成具有殺傷力之子彈）
┌──┬─────────┬──┬──┬────────┐
│編號│ 子   彈   規   格│犯罪│沒收│備            註│
│    │                  │數量│數量│                │
├──┼─────────┼──┼──┼────────┤
│ 1  │由口徑8mm制式空包 │11顆│ 7顆│採樣試射4顆，均 │
│    │彈加裝直徑6.76mm  │    │    │具有殺傷力，因已│
│    │金屬彈頭改造而成  │    │    │擊發而滅失，無從│
│    │之改造子彈。      │    │    │沒收。所餘7顆為 │
│    │                  │    │    │違禁物，依刑法第│
│    │                  │    │    │38條第1項第1款之│
│    │                  │    │    │規定，沒收。    │
├──┼─────────┼──┼──┼────────┤
│ 2  │具有直徑8.84mm金屬│50顆│34顆│採樣試射16顆，均│
│    │彈頭之土造子彈。  │    │    │具有殺傷力，因已│
│    │                  │    │    │擊發而滅失，無從│
│    │                  │    │    │沒收。所餘34顆為│
│    │                  │    │    │違禁物，依刑法第│
│    │                  │    │    │38條第1項第1款之│
│    │                  │    │    │規定，沒收。    │
├──┼─────────┼──┼──┼────────┤
│ 3  │具有直徑8.93mm金屬│ 3顆│ 2顆│採樣試射1顆，具 │
│    │彈頭之土造子彈。  │    │    │有殺傷力，因已擊│
│    │                  │    │    │發而滅失，無從沒│
│    │                  │    │    │收。所餘2顆為違 │
│    │                  │    │    │禁物，依刑法第38│
│    │                  │    │    │條第1項第1款之規│
│    │                  │    │    │定，沒收。      │
│    │                  │    │    │                │
├──┼─────────┼──┼──┼────────┤
│ 4  │具有直徑8.84mm金屬│ 7顆│ 5顆│採樣試射2顆，均 │
│    │彈頭之土造子彈。  │    │    │具有殺傷力，因已│
│    │                  │    │    │擊發而滅失，無從│
│    │                  │    │    │沒收。所餘5顆為 │
│    │                  │    │    │違禁物，依刑法第│
│    │                  │    │    │38條第1項第1款之│
│    │                  │    │    │規定，沒收。    │
├──┼─────────┼──┼──┼────────┤
│ 5  │具有直徑7.84mm金屬│18顆│12顆│採樣試射6顆，均 │
│    │彈頭之土造子彈。  │    │    │具有殺傷力，因已│
│    │                  │    │    │擊發而滅失，無從│
│    │                  │    │    │沒收。所餘12顆為│
│    │                  │    │    │違禁物，依刑法第│
│    │                  │    │    │38條第1項第1款之│
│    │                  │    │    │規定，沒收。    │
├──┼─────────┼──┼──┼────────┤
│ 6  │由玩具彈殼加裝直徑│ 1顆│ 0顆│原扣案8顆，經刑 │
│    │4.98mm金屬彈頭之改│    │    │事警察局採樣試射│
│    │造子彈。          │    │    │2顆，其中1顆可擊│
│    │                  │    │    │發，具有殺傷力；│
│    │                  │    │    │另1顆無法擊發， │
│    │                  │    │    │不具殺傷力，列為│
│    │                  │    │    │附表拾陸編號11。│
│    │                  │    │    │採樣試射部分均已│
│    │                  │    │    │滅失，無從沒收。│
└──┴─────────┴──┴──┴────────┘
附表拾肆（甲○○所持有具有殺傷力之制式子彈）
┌──┬─────────┬──┬──┬────────┐
│編號│ 子   彈   名   稱│犯罪│沒收│備            註│
│    │           規   格│數量│數量│                │
├──┼─────────┼──┼──┼────────┤
│ 1  │口徑9mm之具有殺傷 │ 2顆│ 2顆│為違禁物，依刑法│
│    │力制式子彈        │    │    │第38條第1項第1款│
│    │                  │    │    │之規定，沒收。  │
└──┴─────────┴──┴──┴────────┘
附表拾伍（已著手製造而尚未完成不具有殺傷力之改造模型槍）
┌──┬─────────┬──┬──┬────────┐
│編號│ 槍   枝   名   稱│犯罪│沒收│備            註│
│    │                  │數量│數量│                │
├──┼─────────┼──┼──┼────────┤
│ 1  │德國ROHM廠口徑9mm │ 1支│ 1支│(1)槍號為AD06049 │
│    │金屬模型槍（槍枝管│    │    │  74，槍管內具阻│
│    │制編號0000000000、│    │    │  鐵，無法發射彈│
│    │含彈匣1個）       │    │    │  丸，不具殺傷力│
│    │                  │    │    │(2)甲○○所有、供│
│    │                  │    │    │  犯罪所用之物，│
│    │                  │    │    │  依刑法第38條第│
│    │                  │    │    │  1項第2款之規定│
│    │                  │    │    │  ，沒收。      │
└──┴─────────┴──┴──┴────────┘
附表拾陸（已著手製造而尚未完成不具有殺傷力之槍、彈，以及
          供製造槍彈用之槍彈零件）
┌──┬─────────┬──┬──┬────────┐
│編號│槍 、 彈   名   稱│犯罪│沒收│備            註│
│    │             規 格│數量│數量│                │
├──┼─────────┼──┼──┼────────┤
│ 1  │仿AK47型步槍製造之│ 1支│ 1支│(1)不具撞針結構且│
│    │玩具槍（槍枝管制編│    │    │  槍管內具阻鐵，│
│    │號0000000000、含彈│    │    │  無法發射彈丸，│
│    │匣1個）           │    │    │  不具殺傷力。  │
│    │                  │    │    │(2)甲○○所有、供│
│    │                  │    │    │  犯罪所用之物，│
│    │                  │    │    │  依刑法第38條第│
│    │                  │    │    │  1項第2款之規定│
│    │                  │    │    │  ，沒收。      │
├──┼─────────┼──┼──┼────────┤
│ 2  │口徑0.45吋制式子彈│ 1顆│ 1顆│(1)經拆解檢視，不│
│    │                  │    │    │  具火藥，不具殺│
│    │                  │    │    │  傷力。        │
│    │                  │    │    │(2)甲○○所有、供│
│    │                  │    │    │  犯罪所用之物，│
│    │                  │    │    │  依刑法第38條第│
│    │                  │    │    │  1項第2款之規定│
│    │                  │    │    │  ，沒收。      │
├──┼─────────┼──┼──┼────────┤
│ 3  │玩具金屬彈殼      │30顆│30顆│甲○○所有、供犯│
│    │                  │    │    │罪所用之物，依刑│
│    │                  │    │    │法第38條第1項第2│
│    │                  │    │    │款之規定，沒收。│
├──┼─────────┼──┼──┼────────┤
│ 4  │土造金屬彈殼成品及│69顆│68顆│同上            │
│    │半成品            │    │    │                │
├──┼─────────┼──┼──┼────────┤
│ 5  │具子彈外型之實心金│17顆│17顆│同上            │
│    │屬物              │    │    │                │
├──┼─────────┼──┼──┼────────┤
│ 6  │口徑9mm制式彈殼   │ 1顆│ 1顆│同上            │
├──┼─────────┼──┼──┼────────┤
│ 7  │土造金屬彈殼      │ 1顆│ 1顆│同上            │
├──┼─────────┼──┼──┼────────┤
│ 8  │具子彈外型之實心金│ 1顆│ 1顆│(1)不具底火及火藥│
│    │屬物車通彈殼改造而│    │    │  ，不具子彈完整│
│    │成之改造子彈      │    │    │  結構，不具殺傷│
│    │                  │    │    │  力。          │
│    │                  │    │    │(2)甲○○所有、供│
│    │                  │    │    │  犯罪所用之物，│
│    │                  │    │    │  依刑法第38條第│
│    │                  │    │    │  1項第2款之規定│
│    │                  │    │    │  ，沒收。      │
├──┼─────────┼──┼──┼────────┤
│ 9  │具直徑8.85mm金屬彈│ 1顆│ 0顆│經實際試射，無法│
│    │頭之改造子彈      │    │    │擊發，不具殺傷力│
│    │                  │    │    │，因試射而滅失，│
│    │                  │    │    │無從沒收。      │
├──┼─────────┼──┼──┼────────┤
│10  │具子彈外型之實心金│ 1顆│ 0顆│經實際試射，無法│
│    │屬物改造而成之改造│    │    │擊發，不具殺傷力│
│    │子彈              │    │    │，因試射而滅失，│
│    │                  │    │    │無從沒收。      │
├──┼─────────┼──┼──┼────────┤
│11  │由玩具彈殼加裝直徑│ 7顆│ 6顆│附表拾編號6所 │
│    │4.98mm金屬彈頭之改│    │    │採樣試射之1顆， │
│    │造子彈            │    │    │已滅失致無從沒收│
│    │                  │    │    │。其餘6顆，為王 │
│    │                  │    │    │岐峰所有、供犯罪│
│    │                  │    │    │所用之物，依刑法│
│    │                  │    │    │第38條第1項第2款│
│    │                  │    │    │之規定，沒收。  │
├──┼─────────┼──┼──┼────────┤
│12  │AK47改造彈殼      │ 5顆│ 5顆│(1)為玩具金屬彈殼│
│    │                  │    │    │(2)甲○○所有、供│
│    │                  │    │    │  犯罪所用之物，│
│    │                  │    │    │  依刑法第38條第│
│    │                  │    │    │  1項第2款之規定│
│    │                  │    │    │  ，沒收。      │
├──┼─────────┼──┼──┼────────┤
│13  │口徑9mm制式子彈彈 │84顆│84顆│甲○○所有、供犯│
│    │頭、土造金屬彈頭、│    │    │罪所用之物，依刑│
│    │玩具金屬彈頭、口徑│    │    │法第38條第1項第2│
│    │5.56mm制式子彈彈頭│    │    │款之規定，沒收。│
├──┼─────────┼──┼──┼────────┤
│14  │改造子彈用之直徑  │92顆│92顆│同上            │
│    │6mm鋼珠           │    │    │                │
├──┼─────────┼──┼──┼────────┤
│15  │槍枝小零件        │25支│25支│(1)分係玩具金屬復│
│    │                  │    │    │  進簧桿、玩具金│
│    │                  │    │    │  屬撞針、玩具金│
│    │                  │    │    │  屬抓子鉤等物。│
│    │                  │    │    │(2)甲○○所有、供│
│    │                  │    │    │  犯罪所用之物，│
│    │                  │    │    │  依刑法第38條第│
│    │                  │    │    │  1項第2款之規定│
│    │                  │    │    │  ，沒收。      │
├──┼─────────┼──┼──┼────────┤
│16  │改造槍枝滑套      │ 2個│ 2個│(1)為玩具金屬滑套│
│    │                  │    │    │(2)甲○○所有、供│
│    │                  │    │    │  犯罪所用之物，│
│    │                  │    │    │  依刑法第38條第│
│    │                  │    │    │  1項第2款之規定│
│    │                  │    │    │  ，沒收。      │
├──┼─────────┼──┼──┼────────┤
│17  │底火              │ 2盒│ 2盒│(1)為玩具底火片  │
│    │                  │    │    │(2)甲○○所有、供│
│    │                  │    │    │  犯罪所用之物，│
│    │                  │    │    │  依刑法第38條第│
│    │                  │    │    │  1項第2款之規定│
│    │                  │    │    │  ，沒收。      │
├──┼─────────┼──┼──┼────────┤
│18  │黑色火藥（含袋重11│ 1包│ 1包│(1)為玩具底火帽  │
│    │點5公克）         │    │    │(2)甲○○所有、供│
│    │                  │    │    │  犯罪所用之物，│
│    │                  │    │    │  依刑法第38條第│
│    │                  │    │    │  1項第2款之規定│
│    │                  │    │    │  ，沒收。      │
└──┴─────────┴──┴──┴────────┘
附表拾柒（供甲○○製造槍、彈所使用之工具與文件）
┌──┬────────┬──┬──┬─────────┐
│編號│名            稱│犯罪│沒收│備              註│
│    │                │數量│數量│                  │
├──┼────────┼──┼──┼─────────┤
│ 1  │世界槍械百科書  │ 1本│ 1本│甲○○所有、供犯罪│
│    │                │    │    │所用之物，依刑法第│
│    │                │    │    │38條第1項第2款之規│
│    │                │    │    │定，沒收。        │
├──┼────────┼──┼──┼─────────┤
│ 2  │基本實習車工書  │ 1本│ 1本│同上              │
├──┼────────┼──┼──┼─────────┤
│ 3  │英文版槍械雜誌  │ 1本│ 1本│同上              │
├──┼────────┼──┼──┼─────────┤
│ 4  │置物盒（供放置改│ 1盒│ 1盒│同上              │
│    │造彈殼及彈頭）  │    │    │                  │
├──┼────────┼──┼──┼─────────┤
│ 5  │老虎夾          │ 1支│ 1支│同上              │
├──┼────────┼──┼──┼─────────┤
│ 6  │砂輪機          │ 1組│ 1組│同上              │
├──┼────────┼──┼──┼─────────┤
│ 7  │電鑽            │ 1支│ 1支│同上              │
├──┼────────┼──┼──┼─────────┤
│ 8  │鑽頭            │ 5支│ 5支│同上              │
├──┼────────┼──┼──┼─────────┤
│ 9  │切割器          │ 1支│ 1支│同上              │
├──┼────────┼──┼──┼─────────┤
│10  │游標卡尺        │ 1支│ 1支│同上              │
├──┼────────┼──┼──┼─────────┤
│11  │小型銼刀        │10支│10支│同上              │
├──┼────────┼──┼──┼─────────┤
│12  │鉗子            │ 5支│ 5支│同上              │
├──┼────────┼──┼──┼─────────┤
│13  │起子            │ 1支│ 1支│同上              │
├──┼────────┼──┼──┼─────────┤
│14  │電動手砂輪機    │ 1支│ 1支│同上              │
├──┼────────┼──┼──┼─────────┤
│15  │小型車床        │ 1組│ 1組│同上              │
├──┼────────┼──┼──┼─────────┤
│16  │砂輪機鑽頭      │65支│65支│同上              │
├──┼────────┼──┼──┼─────────┤
│17  │彈簧            │18支│18支│同上              │
└──┴────────┴──┴──┴─────────┘
